【裁判字號】    98,易緝,55
【裁判日期】    981030
【裁判案由】    詐欺
【裁判全文】
臺灣彰化地方法院刑事判決              98年度易緝字第55號
公  訴  人  臺灣彰化地方法院檢察署檢察官
被      告  Ｊ○○
上列被告因詐欺案件，經檢察官提起公訴（98年度偵字第252 、
1909、2112、2882號及98年度蒞追字第4 號追加起訴書、98年度
蒞字第2539號補充理由書），本院依簡式審判程序判決如下：
    主  文
Ｊ○○共同犯如附表一、二、三所示之罪，各處如附表一、二、
三所示之刑（含主刑及從刑）。應執行有期徒刑壹年捌月，扣案
如附表四編號至所示之物均沒收之。
    事實及理由
壹、程序事項：
    本件經被告於準備程序期日為有罪之陳述，經受命法官告知
    簡式審判程序之旨，並聽取當事人之意見後，本院認無不得
    或不宜改依簡式審判程序進行之處，爰依刑事訴訟法第273
    條之1 第1 項，裁定由受命法官獨任進行簡式審判程序，則
    依據刑事訴訟法第273 條之2 、同法第159 條第2 項之規定
    ，不適用傳聞法則有關限制證據能力之相關規定；並得依同
    法第310 條之2 之準用同法第454 條之規定製作略式判決書
    ，依法僅需記載犯罪事實、證據名稱及應適用之法條，並得
    以簡略方式為之，合先敘明。
貳、實體事項：
一、構成犯罪事實：
  (一)Ｊ○○自民國97年5 月28日起至同年8 月底加入劉鳳嬌、楊
    慧瑜等人所組成之詐欺集團。而劉鳳嬌、楊慧瑜（2 人均經
    本院另以98年度易字第173 、405 、501 號案件審結），與
    真實姓名、年籍均不詳綽號「阿全」之成年男子，及大陸地
    區姓名為陳美良、綽號「小妤」、年籍不詳之成年女子（「
    阿全」及「小妤」2 人未經起訴），共同基於意圖為自己不
    法所有之犯意聯絡，共組兩岸詐欺集團，由大陸地區詐欺集
    團成員負責反覆撥打電話到臺灣，隨機詐騙不特定之人，劉
    鳳嬌則在臺灣尋找車手（即提款及收取帳戶之人）依指示到
    快遞公司領取人頭帳戶之存摺、提款卡等物，再持以提領詐
    得之款項後，將之匯入大陸地區詐欺集團成員所指定之帳戶
    內，楊慧瑜則負責提供自己之帳戶供作分配贓款及將贓款匯
    往其他帳戶，作為該詐欺集團最後收尾之動作。其等謀議既
    定後，即先找來黃居文（經本院另以同上案件審結），並由
    黃居文尋找車手，再相續找來江文宏（經本院另以同上98年
    度易字第173 等案件審結）、許坤德（經本院另以同上案件
    審結）、徐繼威（經本院通緝中）、徐國威（經本院通緝中
    ）、陳亞駿（經本院另以同上案件審結）、廖盈泓（經本院
    另以98年度易緝第54號案件審結）、蔣旻哲（經本院另以98
    年度易字第173 等件審結），分別加入該詐欺集團，擔任車
    手等職務，均與大陸地區詐欺集團成員基於共謀詐欺取財之
    犯意聯絡，分別為下列行為：
  1.先由劉鳳嬌依「阿全」之指示，在各大報紙廣告欄中刊登「
    夜天使徵男工作人員」或「男工作伙伴」之訊息，並留有
    0000000000號、0000000000號行動電話號碼以供聯絡，待有
    人撥打電話向劉鳳嬌詢問求職細節時，劉鳳嬌再分別指示Ｊ
    ○○、江文宏、許坤德、黃居文、陳亞駿等人，以應工作需
    要如附表一所示之被害人之金融帳戶為由，前往相約地點騙
    取如附表一所示辛○○等人之金融帳戶存摺、提款卡及密碼
    等物，使辛○○等人因而陷於錯誤後，交付其等申設如附表
    一所示之帳戶存摺、提款卡及密碼供給劉鳳嬌等人使用。劉
    鳳嬌於詐得上開帳戶之存摺、提款卡及密碼後，再連同所購
    買之謝銘聰設於郵局帳號00000000000000號、永豐銀行帳號
    00000000000000號帳戶（謝銘聰涉犯幫助詐欺取財罪已另案
    判決確定）交予黃居文，黃居文再將上開人頭帳戶通報在大
    陸地區綽號「小妤」之陳美良，以供綽號「小妤」之陳美良
    做為其等之詐騙工具，待詐得款項後扣除分配予車手之酬勞
    ，再由綽號「小妤」之陳美良將該等贓款匯入楊慧瑜申設之
    臺灣土地銀行金門分行000000000000號帳戶作為詐欺集團最
    後之收尾動作。
  2.又劉鳳嬌等人取得由徐國威、徐繼威等人向范哲銘、易景仁
    、顏光亮等人詐得之金融帳戶之存摺、提款卡、密碼等物後
    ，即依「阿全」或綽號「小妤」之陳美良之指示，由劉鳳嬌
    、江文宏、許坤德、黃居文、Ｊ○○、陳亞駿、徐繼威、徐
    國威、廖盈泓、蔣旻晢、楊慧瑜等人，分別自其等加入該詐
    騙集團之日起，各組成小集團，由身在大陸地區綽號「小妤
    」之陳美良撥打電話予附表二、附表三之被害人，分別以附
    表二、附表三所示之詐騙方式，如援交詐騙或網路、電視購
    物詐騙、交友詐騙、假借為友人名義詐騙、假冒檢察官或警
    方詐騙、帳戶遭監管詐騙……等方式，詐騙如附表二、附表
    三之被害人（其中針對同一被害人密集詐騙，乃基於接續犯
    意，詳細之被害人姓名、詐騙時間、詐騙金額、詐騙使用之
    金融機構帳號均詳如附表二、附表三所示），致使該等被害
    人陷於錯誤而將如附表二、附表三之款項匯入前開人頭帳戶
    。俟綽號「小妤」之陳美良等人確認被害人將遭受詐騙之款
    項匯入後，便以傳送簡訊或撥打行動電話之方式通知黃居文
    等人，黃居文再分別指示江文宏、Ｊ○○、陳亞駿、徐繼威
    、徐國威、廖盈泓、蔣旻哲等人充當車手前往領取人頭帳戶
    內詐得之款項。提領所詐得之款項後，再由黃居文扣除其自
    己與劉鳳嬌等人之酬勞後，將所餘款項分別指示陳亞駿等人
    存入綽號「小妤」之陳美良指定之帳戶，由綽號「小妤」之
    陳美良另行就該等贓款進行分配。而楊慧瑜乃提供其自己設
    於臺灣土地銀行金門分行帳號000000000000號帳戶供作綽號
    「小妤」之陳美良眾多分配贓款使用帳戶之一，如經黃居文
    及其他車手將詐騙所得款項匯入後，楊慧瑜便依據綽號「小
    妤」之陳美良之指示，將該等贓款匯往其他帳戶，作為該等
    詐欺集團最後之收尾動作。
  (二)嗣經警循線監聽追查後，於97年10月21日發動搜索，而分別
    於在桃園縣桃園市○○路1308巷320 弄16號查獲劉鳳嬌，
    並扣得「阿全」所有交其供犯罪所用之帳戶清單16張、現金
    簿1 本、行動電話13支、無電話號碼之SIM 卡5 枚、SIM 卡
    9 枚（電話號碼分別為：0000000000號、0000000000號、00
    00000000號、0000000000號、0000000000號、0000000000號
    、0000000000號、0000000000號、0000000000號）；在新
    竹市○○區○○里○○○路187 之18號2 樓查獲許坤德，並
    扣得其所有供犯罪用之黑色筆記本1 本；在桃園縣平鎮市
    ○○路155 號13樓查獲徐繼威、徐國威，並扣得「阿全」所
    有交其等供犯罪所用之行動電話2 支（IMEI：000000000000
    000 號、000000000000000 號）；在桃園縣平鎮市○○路
    ○ 段454 巷11弄8 號查獲陳亞駿所有供犯罪用之行動電話1
    支（IMEI：00000000000000號）；在金門縣金城鎮○○路
    152 號查獲楊慧瑜，並扣得其所有供犯罪用之臺灣土地銀行
    金門分行存摺（帳號：000000000000號）1 本、臺灣土地銀
    行匯款單1 疊、匯款名冊1 張、行動電話1 具（NOKIA 牌，
    IMEI：000000000000000 號，含門號0000000000號之SIM 卡
    1 枚），始查悉上情。
二、認定犯罪事實所憑之證據名稱：
  (一)被害人辛○○、Ｉ○○、Ｄ○○、Ｆ○○、Ｅ○○、丑○○
    、酉○○、鄒和懦、ｆ○○、卯○○、ｔ○○、ｃ○○、巳
    ○○、己○○、楊文紳、Ｘ○○、Ｔ○○、ｄ○○、丙○○
    、Ｈ○○、Ｍ○○、玄○○、子○○、申○○、Ｂ○○、ｒ
    ○○、Ｋ○○、姜義德、寅○○、戌○○、ｂ○○、李政賢
    、ｅ○○、辰○○、Ａ○○、Ｒ○○、Ｇ○○、ｉ○○、癸
    ○○、宙○○、Ｑ○○、ｐ○○、天○○、甲○○、ｎ○○
    、ｊ○○、ｍ○○、ｈ○○、Ｂ○○、Ｗ○○、ｕ○○、ｑ
    ○○、ｇ○○、ｓ○○、ｌ○○、Ｚ○○、Ｖ○○、地○○
    、宇○○、丁○○、庚○○、Ｏ○○、Ｃ○○、ｏ○○、Ｌ
    ○○、黃秀萍、Ｓ○○、黃○○、Ｕ○○、ｋ○○、午○○
    、乙○○、Ｙ○○、Ｎ○○、戊○○、亥○○、Ｈ○○等人
    於警詢中之證述。
  (二)共同被告陳亞駿、黃居文、劉鳳嬌、江文宏、許坤德、蔣旻
    哲、楊慧瑜、廖盈泓等人之供述。
  (三)監聽譯文及附表一至附表三證據欄之證據。
  (四)扣案如附表四之物品。
  (五)被告Ｊ○○之自白。
三、論罪科刑之理由：
  (一)核被告Ｊ○○所為如附表一、二、三所示之犯行，均係犯刑
    法第339 條第1 項之詐欺取財罪。
  (二)被告犯罪如附表二編號(一)、(四)、(六)、(七)、(九)至(十一)、(十三)、(十四)、
    (十六)至(十九)、、、；附表三編號5.、19.、、至、
    、等所示詐欺集團多次以電話向各該編號所示之被害人行
    騙，使各該編號所示同一被害人接續多次匯款入各該帳戶，
    係基於同一詐欺取財之犯意，為完成同一詐欺取財之目的，
    而於緊接之密接時間內，利用同一犯罪機會接續為之，各均
    為接續犯，係實質上一罪，應各僅成立一個詐欺取財罪。
  (三)如附表二編號(十)所示詐騙被害人ｒ○○之第2 次行為因帳戶
    餘額不足而未遂，原應論以未遂，惟被害人在第1 次遭詐騙
    時已為匯款行為，顯已發生既遂結果，且該2 次行為為接續
    犯關係，僅論以一詐欺取財既遂即足，附此敘明。
  (四)又本件被告加入劉鳳嬌、楊慧瑜等人所組成詐騙集團之日起
    ，參與詐欺所犯如附表一至附表三所示各該詐欺取財罪，係
    擔任蒐集帳戶及領取贓款等任務，均係以自己參與犯罪之意
    思為之，應與各該欄位所示之參與者論以共同正犯。
  (五)被告自加入本件詐騙集團之日起，參與詐欺所犯如附表一至
    附表三所示各該詐欺取財罪，係為滿足各次之財產利益，應
    為犯意各別，且每次詐欺行為，被害人均不相同，手法亦有
    差異，均為各自獨立之行為，具獨立性，並無密切不可分之
    關係，分別獨立構成一詐欺取財罪，均應予分論併罰。
  (六)爰審酌被告尚未滿20歲，正值年輕，不思以正途賺取所需，
    為謀取不法利益，竟參與詐欺集團，為詐欺集團從事分配任
    務、蒐集帳戶、提領詐騙款項等分工行為，以前揭不法手段
    詐騙無防備心之被害人等之款項，令被害人等之辛苦所得瞬
    間化為泡影，且求償無門，造成社會上詐欺取財犯罪橫行，
    對社會治安影響甚鉅，更有礙金融秩序，且使人與人之間的
    信任感蕩然無存，人人聞電話詐欺色變，徒增社會成本，且
    其等之行為對個別被害人造成財產上之損害及心理上之傷害
    非輕，惡性甚深，又本件遭查獲之被害人眾多，被告係應黃
    居文之邀加入並聽命其等之指示行事等情，暨其犯罪動機、
    目的、手段及犯後坦承犯行、犯後態度尚佳，所得利益總計
    僅新臺幣（下同）7 、8 萬元等一切情狀，各量處如附表主
    文欄所載之刑，並合併定其應執行之刑，以資儆懲。至於檢
    察官求處合併應執行有期徒刑3 年，本院審酌上情，認稍嫌
    過重，附此說明。
  (七)按共同正犯因相互間利用他人之行為，以遂行其犯意之實現
    ，本於責任共同之原則，有關沒收部分，對於共犯間供犯罪
    所用之物，自均應為沒收之諭知。而附表四編號扣案之物
    ，係共犯綽號「阿全」所有之物，交予被告劉鳳嬌用以詐騙
    之用，業據被告劉鳳嬌供明在卷；附表四編號扣案之物，
    係被告許坤德所有供犯罪所用之物，業據被告許坤德供明在
    卷；附表四編號扣案之物，係共犯綽號「阿全」所有之物
    ，交予被告徐國威、徐繼威用以詐騙之用，業據被告徐國威
    、徐繼威分別準備程序中供明在卷；附表四編號扣案之物
    ，係被告陳亞駿所有，供犯罪所用之物，業據被告陳亞駿供
    明在卷；附表四編號扣案之物，係被告楊慧瑜所有，供犯
    罪所用之物，業據被告楊慧瑜供明在卷，在其共同責任範圍
    ，依刑法第38條第1 項第2 款之規定，分別在如附表一、二
    、三所示之各項宣告刑內併予宣告沒收之。
四、應適用之法條：
  (一)刑事訴訟法第273 條之1 第1 項、第299 條第1 項前段、第
    310 條之2 、第454 條。
  (二)刑法第28條、第339 條第1 項、第51條第5 款、第38條第1
    項第2 款，刑法施行法第1 條之1 第1 項、第2 項前段。
本案經檢察官葉建成到庭執行職務。
中    華    民    國    98    年    10    月    30    日
                  刑事第五庭    法  官  李淑惠
以上正本證明與原本無異。
如不服本判決應於收受判決後10日內向本院提出上訴書狀，並
應敘述具體理由。其未敘述上訴理由者，應於上訴期間屆滿後
20日內向本院補提理由書(均須按他造當事人之人數附繕本)
「切勿逕送上級法院」。
告訴人或被害人對於判決如有不服具備理由請求檢察上訴者，其
上訴期間之計算係以檢察官收受判決正本之日期為準。
中    華    民    國    98    年    10    月    30    日
                                書記官  張清秀
附表一：（劉鳳嬌等人詐騙他人金融帳戶表）
┌─┬───┬────┬──────────┬────┬────┐
│編│被害人│被害時間│遭騙取之金融帳戶    │參與詐欺│收取者  │
│號│      │        │                    │者      │        │
├─┼───┼────┼──────────┼────┼────┤
│(一)│辛○○│97年6 月│臺北富邦銀行新莊分行│劉鳳嬌  │江文宏  │
│  │      │中旬某日│帳號：000000000000號│江文宏  │        │
│  │      │。      │。                  │許坤德  │        │
│  │      │        │                    │黃居文  │        │
│  │      │        │                    │Ｊ○○  │        │
│  │      │        │                    │楊慧瑜  │        │
│  │      │        │                    │「阿全」│        │
│  │      │        │                    │陳美良  │        │
│  ├─┬─┴────┴──────────┴────┴────┤
│  │證│臺北富邦商業銀行股份有限公司新莊分行97年11月26日北富新│
│  │據│發字第9760012800號函送之辛○○上開帳戶開戶基本資料及往│
│  │  │來明細（參彰化縣警察局田中分局田警分偵字第20340 號卷宗│
│  │  │(一)第160頁至第164頁）。                                │
│  ├─┼───────────────────────────┤
│  │主│Ｊ○○共同犯詐欺取財罪，處有期徒刑月。              │
│  │文│                                                      │
├─┼─┴─┬────┬──────────┬────┬────┤
│(二)│Ｉ○○│97年4 月│臺北市文山景美郵局帳│劉鳳嬌  │江文宏  │
│  │      │下旬某日│號：000-000-00000000│江文宏  │        │
│  │      │。      │927號。             │黃居文  │        │
│  │      │        │                    │Ｊ○○  │        │
│  │      │        │                    │楊慧瑜  │        │
│  │      │        │                    │「阿全」│        │
│  │      │        │                    │陳美良  │        │
│  ├─┬─┴────┴──────────┴────┴────┤
│  │證│中華郵政股份有限公司臺北郵局97年12月1 日北營字第097090│
│  │據│4152號函送之Ｉ○○上開帳戶開戶基本資料及往來明細（參彰│
│  │  │化縣警察局田中分局田警分偵字第20340 號卷宗(一)第169 頁至│
│  │  │第171 頁）。                                          │
│  ├─┼───────────────────────────┤
│  │主│Ｊ○○共同犯詐欺取財罪，處有期徒刑月。              │
│  │文│                                                      │
├─┼─┴─┬────┬──────────┬────┬────┤
│(三)│Ｄ○○│97年7 月│板橋後埔郵局帳號：70│劉鳳嬌  │Ｊ○○  │
│  │      │底某日。│0-00000000000000號。│蔣旻哲  │        │
│  │      │        │                    │黃居文  │        │
│  │      │        │                    │陳亞駿  │        │
│  │      │        │                    │Ｊ○○  │        │
│  │      │        │                    │楊慧瑜  │        │
│  │      │        │                    │「阿全」│        │
│  │      │        │                    │陳美良  │        │
│  ├─┬─┴────┴──────────┴────┴────┤
│  │證│中華郵政股份有限公司板橋郵局97年11月28日板營字第097020│
│  │據│2354號函送之Ｄ○○上開帳戶開戶基本資料及往來明細（參彰│
│  │  │化縣警察局田中分局田警分偵字第20340 號卷宗(一)第207 頁至│
│  │  │第209 頁）。                                          │
│  ├─┼───────────────────────────┤
│  │主│Ｊ○○共同犯詐欺取財罪，處有期徒刑月。              │
│  │文│                                                      │
├─┼─┴─┬────┬──────────┬────┬────┤
│(四)│Ｆ○○│97年7 月│聯邦銀行西盛分行帳號│劉鳳嬌  │不詳    │
│  │      │中旬某日│：000-000000000000號│黃居文  │        │
│  │      │。      │。                  │陳亞駿  │        │
│  │      │        │                    │Ｊ○○  │        │
│  │      │        │                    │楊慧瑜  │        │
│  │      │        │                    │「阿全」│        │
│  │      │        │                    │陳美良  │        │
│  ├─┬─┴────┴──────────┴────┴────┤
│  │證│聯邦商業銀行西盛分行97年11月26日97年聯盛字第132 號函送│
│  │據│之Ｆ○○上開帳戶開戶基本資料及往來明細（參彰化縣警察局│
│  │  │田中分局田警分偵字第20340 號卷宗(一)第216 頁至第224 頁）│
│  │  │。                                                    │
│  ├─┼───────────────────────────┤
│  │主│Ｊ○○共同犯詐欺取財罪，處有期徒刑月。              │
│  │文│                                                      │
├─┼─┴─┬────┬──────────┬────┬────┤
│(五)│Ｅ○○│97年6 月│第一銀行五股工業區分│劉鳳嬌  │江文宏  │
│  │      │2 日某時│行帳號：000-00000000│江文宏  │        │
│  │      │許。    │830 號。            │許坤德  │        │
│  │      │        │                    │黃居文  │        │
│  │      │        │                    │Ｊ○○  │        │
│  │      │        │                    │楊慧瑜  │        │
│  │      │        │                    │「阿全」│        │
│  │      │        │                    │陳美良  │        │
│  ├─┬─┴────┴──────────┴────┴────┤
│  │證│第一商業銀行五股工業區分行97年11月25日15股工字第00072 │
│  │據│號函送之Ｅ○○上開帳戶開戶基本資料及往來明細（參彰化縣│
│  │  │警察局田中分局田警分偵字第20340 號卷宗(一)第247 頁至第25│
│  │  │1 頁）。                                              │
│  ├─┼───────────────────────────┤
│  │主│Ｊ○○共同犯詐欺取財罪，處有期徒刑月。              │
│  │文│                                                      │
├─┼─┴─┬────┬──────────┬────┬────┤
│(六)│丑○○│97年7 月│臺北富邦銀行龍山分行│劉鳳嬌  │不詳    │
│  │      │15日某時│帳號000-000000000000│黃居文  │        │
│  │      │許（追加│號。                │陳亞駿  │        │
│  │      │起訴書誤│                    │Ｊ○○  │        │
│  │      │載為10日│                    │楊慧瑜  │        │
│  │      │）。    │                    │「阿全」│        │
│  │      │        │                    │陳美良  │        │
│  ├─┬─┴────┴──────────┴────┴────┤
│  │證│臺北富邦商業銀行龍山分行97年11月24日北富銀龍山金服字第│
│  │據│0973300125號函送之丑○○上開帳戶開戶基本資料及往來明細│
│  │  │（參彰化縣警察局田中分局田警分偵字第20340 號卷宗(一)第27│
│  │  │2 頁至第276頁）。                                     │
│  ├─┼───────────────────────────┤
│  │主│Ｊ○○共同犯詐欺取財罪，處有期徒刑月。              │
│  │文│                                                      │
├─┼─┴─┬────┬──────────┬────┬────┤
│(七)│酉○○│97年6 月│國泰世華三重分行帳號│劉鳳嬌  │Ｊ○○  │
│  │      │間某日。│：000000000000號。  │江文宏  │        │
│  │      │        │                    │許坤德  │        │
│  │      │        │                    │黃居文  │        │
│  │      │        │                    │Ｊ○○  │        │
│  │      │        │                    │楊慧瑜  │        │
│  │      │        │                    │「阿全」│        │
│  │      │        │                    │陳美良  │        │
│  ├─┬─┴────┴──────────┴────┴────┤
│  │證│國泰世華商業銀行北三重分行97年11月20日國世銀《北三重│
│  │據│》字第135 號函送之酉○○上開帳戶開戶基本資料及往來明細│
│  │  │（參彰化縣警察局田中分局田警分偵字第20340 號卷宗(一)第29│
│  │  │9 頁至第303頁）。                                     │
│  ├─┼───────────────────────────┤
│  │主│Ｊ○○共同犯詐欺取財罪，處有期徒刑月。              │
│  │文│                                                      │
├─┼─┴─┬────┬──────────┬────┬────┤
│(八)│ａ○○│97年6 月│板橋郵局（追加起訴書│劉鳳嬌  │Ｊ○○  │
│  │      │25日某時│誤載為富邦銀行中壢分│黃居文  │        │
│  │      │許。    │行）帳號：000-000000│Ｊ○○  │        │
│  │      │        │00000000號。        │楊慧瑜  │        │
│  │      │        │                    │「阿全」│        │
│  │      │        │                    │陳美良  │        │
│  ├─┬─┴────┴──────────┴────┴────┤
│  │證│中華郵政股份有限公司板橋郵局97年12月2 日板營字第097020│
│  │據│2376號函送之ａ○○上開帳戶之開戶基本資料及往來明細（參│
│  │  │彰化縣警察局田中分局田警分偵字第號卷宗二第70頁至第72頁│
│  │  │）。                                                  │
│  ├─┼───────────────────────────┤
│  │主│Ｊ○○文共同犯詐欺取財罪，處有期徒刑月。            │
│  │文│                                                      │
├─┼─┴─┬────┬──────────┬────┬────┤
│(九)│ｆ○○│97年7 月│合作金庫民權分行帳號│劉鳳嬌  │不詳    │
│  │      │間某日。│：000-0000000000000 │蔣旻哲  │        │
│  │      │        │號。                │黃居文  │        │
│  │      │        │                    │陳亞駿  │        │
│  │      │        │                    │Ｊ○○  │        │
│  │      │        │                    │楊慧瑜  │        │
│  │      │        │                    │「阿全」│        │
│  │      │        │                    │陳美良  │        │
│  ├─┬─┴────┴──────────┴────┴────┤
│  │證│合作金庫商業銀行民權分行97年12月3 日合金民存字第097000│
│  │據│4802號函送之ｆ○○上開帳戶開戶基本資料及往來明細（參彰│
│  │  │化縣警察局田中分局田警分偵字第號卷宗二第101 頁至第105 │
│  │  │頁）。                                                │
│  ├─┼───────────────────────────┤
│  │主│Ｊ○○共同犯詐欺取財罪，處有期徒刑月。              │
│  │文│                                                      │
├─┼─┴─┬────┬──────────┬────┬────┤
│(十)│卯○○│97年5 月│中壢南園郵局帳號：70│劉鳳嬌  │Ｊ○○  │
│  │      │28日某時│0-00000000000000號。│江文宏  │        │
│  │      │許。    │                    │黃居文  │        │
│  │      │        │                    │Ｊ○○  │        │
│  │      │        │                    │楊慧瑜  │        │
│  │      │        │                    │「阿全」│        │
│  │      │        │                    │陳美良  │        │
│  ├─┬─┴────┴──────────┴────┴────┤
│  │證│中華郵政股份有限公司中壢郵局97年10月30日營字第09711011│
│  │據│35號函送之卯○○上開帳戶開戶基本資料及往來明細（參彰化│
│  │  │縣警察局田中分局田警分偵字第號卷宗二第139 頁至第143 頁│
│  │  │）。                                                  │
│  ├─┼───────────────────────────┤
│  │主│Ｊ○○共同犯詐欺取財罪，處有期徒刑月。              │
│  │文│                                                      │
├─┼─┴─┬────┬──────────┬────┬────┤
│(十一)│ｔ○○│97年6 月│聯邦銀行中山簡易分行│劉鳳嬌  │不詳    │
│  │      │1 日某時│帳號：000-0000000000│江文宏  │        │
│  │      │許。    │40號。              │許坤德  │        │
│  │      │        │                    │黃居文  │        │
│  │      │        │                    │Ｊ○○  │        │
│  │      │        │                    │楊慧瑜  │        │
│  │      │        │                    │「阿全」│        │
│  │      │        │                    │陳美良  │        │
│  ├─┬─┴────┴──────────┴────┴────┤
│  │證│聯邦商業銀行中山簡易型分行97年10月31日（97）聯中山字第│
│  │據│0109函送之ｔ○○上開帳戶開戶基本資料及往來明細（參彰化│
│  │  │縣警察局田中分局田警分偵字第號卷宗二第148 頁至第155 頁│
│  │  │）。                                                  │
│  ├─┼───────────────────────────┤
│  │主│Ｊ○○共同犯詐欺取財罪，處有期徒刑月。              │
│  │文│                                                      │
├─┼─┴─┬────┬──────────┬────┬────┤
│(十二)│ｃ○○│97年7 月│中國信託桃園分行帳號│劉鳳嬌  │Ｊ○○  │
│  │      │底某日。│：000-000000000000號│蔣旻哲  │        │
│  │      │        │。                  │黃居文  │        │
│  │      │        │                    │陳亞駿  │        │
│  │      │        │                    │Ｊ○○  │        │
│  │      │        │                    │楊慧瑜  │        │
│  │      │        │                    │「阿全」│        │
│  │      │        │                    │陳美良  │        │
│  ├─┬─┴────┴──────────┴────┴────┤
│  │證│中國信託商業銀行股有限公司97年10月27日中信集作字第9751│
│  │據│1698號函送之ｃ○○上開帳戶開戶基本資料及往來明細（參彰│
│  │  │化縣警察局田中分局田警分偵字第號卷宗二第159 頁至第163 │
│  │  │頁）。                                                │
│  ├─┼───────────────────────────┤
│  │主│Ｊ○○共同犯詐欺取財罪，處有期徒刑月。              │
│  │文│                                                      │
├─┼─┴─┬────┬──────────┬────┬────┤
│(十三)│巳○○│97年8 月│彰化銀行路竹分行帳號│劉鳳嬌  │不詳    │
│  │      │22日某時│：000-00000000000000│蔣旻哲  │        │
│  │      │許。    │號。                │黃居文  │        │
│  │      │        │                    │陳亞駿  │        │
│  │      │        │                    │Ｊ○○  │        │
│  │      │        │                    │楊慧瑜  │        │
│  │      │        │                    │「阿全」│        │
│  │      │        │                    │陳美良  │        │
│  ├─┬─┴────┴──────────┴────┴────┤
│  │證│彰化商業銀行路竹分行97年10月23日彰路竹字第0972339 號函│
│  │據│送之巳○○上開帳戶開戶基本資料及往來明細（參彰化縣警察│
│  │  │局田中分局田警分偵字第號卷宗二第166 頁至第171 頁）。  │
│  ├─┼───────────────────────────┤
│  │主│Ｊ○○共同犯詐欺取財罪，處有期徒刑月。              │
│  │文│                                                      │
├─┼─┴─┬────┬──────────┬────┬────┤
│(十四)│己○○│97年8 月│萬泰銀行東臺北分行帳│劉鳳嬌  │Ｊ○○  │
│  │      │間某日。│號：000-000000000000│蔣旻哲  │        │
│  │      │        │號。                │黃居文  │        │
│  │      │        │                    │陳亞駿  │        │
│  │      │        │                    │Ｊ○○  │        │
│  │      │        │                    │楊慧瑜  │        │
│  │      │        │                    │「阿全」│        │
│  │      │        │                    │陳美良  │        │
│  ├─┬─┴────┴──────────┴────┴────┤
│  │證│萬泰商業銀行97年10月28日第00000000001 號函送之己○○上│
│  │據│開帳戶開戶基本資料及往來明細（參彰化縣警察局田中分局田│
│  │  │警分偵字第號卷宗二第213頁至第215頁）。                │
│  ├─┼───────────────────────────┤
│  │主│Ｊ○○共同犯詐欺取財罪，處有期徒刑月。              │
│  │文│                                                      │
├─┼─┴─┬────┬──────────┬────┬────┤
│(十五)│楊文紳│97年6 月│八里郵局帳號：244125│劉鳳嬌  │不詳    │
│  │      │底某日。│00000000號。        │黃居文  │        │
│  │      │        │                    │Ｊ○○  │        │
│  │      │        │                    │楊慧瑜  │        │
│  │      │        │                    │「阿全」│        │
│  │      │        │                    │陳美良  │        │
│  ├─┬─┴────┴──────────┴────┴────┤
│  │證│中華郵政股份有限公司三重郵局97年12月1 日營字第09750022│
│  │據│43號函送之楊文紳上開帳戶開戶基本資料及往來明細（參彰化│
│  │  │縣警察局田中分局田警分偵字第00970016786 號卷宗第8 頁至│
│  │  │第10頁）。                                            │
│  ├─┼───────────────────────────┤
│  │主│Ｊ○○共同犯詐欺取財罪，處有期徒刑月。              │
│  │文│                                                      │
├─┼─┴─┬────┬──────────┬────┬────┤
│(十六)│Ｘ○○│97年7 月│臺北富邦銀行帳號：01│劉鳳嬌  │不詳    │
│  │      │初某日。│0-000000000000號。  │黃居文  │        │
│  │      │        │                    │陳亞駿  │        │
│  │      │        │                    │Ｊ○○  │        │
│  │      │        │                    │楊慧瑜  │        │
│  │      │        │                    │「阿全」│        │
│  │      │        │                    │陳美良  │        │
│  ├─┬─┴────┴──────────┴────┴────┤
│  │證│臺北富邦商業銀行股份有限公司板橋分行97年11月28日（97）│
│  │據│北富銀板字第204 號函送之Ｘ○○上開帳戶開戶基本資料及往│
│  │  │來明細（參彰化縣警察局田中分局田警分偵字第00970016786 │
│  │  │號卷宗第18頁至第20頁）。                              │
│  ├─┼───────────────────────────┤
│  │主│Ｊ○○共同犯詐欺取財罪，處有期徒刑月。              │
│  │文│                                                      │
└─┴─┴───────────────────────────┘
附表二：（被害人表- 即98蒞追第4 號起訴書附表二之部分）
┌─┬───┬────┬────┬───┬────┬────┬───────┐
│編│被害人│被害時間│詐騙方式│參與詐│匯款金額│人頭帳戶│認定屬被告使用│
│號│      │        │        │騙者  │(新臺幣)│        │之人頭帳戶依據│
├─┼───┼────┼────┼───┼────┼────┼───────┤
│(一)│Ｔ○○│97年8 月│電視購物│黃居文│2 萬9983│劉宗翰臺│黃居文通聯譯文│
│  │      │10日晚上│設定詐騙│陳亞駿│元。    │中進化郵│0000000000（97│
│  │      │8 時26分│。      │Ｊ○○│        │局帳號00│年8 月9 日）警│
│  │      │許。    │        │楊慧瑜│        │00000000│卷第198 頁背面│
│  │      │        │        │陳美良│        │1771。  │。            │
│  │      ├────┼────┼───┼────┼────┼───────┤
│  │      │97年8 月│同上。  │同上。│12萬元。│花旗內湖│同次詐騙匯出之│
│  │      │10日晚上│        │      │        │分行帳號│其他人頭帳戶。│
│  │      │9 時許。│        │      │        │00000000│              │
│  │      │        │        │      │        │0869。  │              │
│  │      ├────┼────┼───┼────┼────┼───────┤
│  │      │97年8 月│同上。  │同上。│2 萬9979│同第一筆│同第一筆。    │
│  │      │11日凌晨│        │      │元。    │。      │              │
│  │      │零時18分│        │      │        │        │              │
│  │      │許。    │        │      │        │        │              │
│  │      ├────┼────┼───┼────┼────┼───────┤
│  │      │97年8 月│同上。  │同上。│80萬元。│以包裹寄│無人頭帳戶。  │
│  │      │11日某時│        │      │        │送現金至│              │
│  │      │許。    │        │      │        │桃園南崁│              │
│  │      │        │        │      │        │貨運站。│              │
│  │      ├────┼────┼───┼────┼────┼───────┤
│  │      │97年8 月│同上。  │同上。│2 萬9983│國泰世華│同次詐騙匯出之│
│  │      │11日晚上│        │      │元。    │前金分行│其他人頭帳戶。│
│  │      │7 時37分│        │      │        │帳號0395│              │
│  │      │許。    │        │      │        │00000000│              │
│  │      │        │        │      │        │。      │              │
│  │      ├────┼────┼───┼────┼────┼───────┤
│  │      │97年8 月│同上。  │同上。│10萬。  │彰銀北三│同次詐騙匯出之│
│  │      │11日晚上│        │      │        │重埔分行│其他人頭帳戶。│
│  │      │9 時11許│        │      │        │帳號5512│              │
│  │      │。      │        │      │        │00000000│              │
│  │      │        │        │      │        │00。    │              │
│  ├─┬─┴────┴────┴───┴────┴────┴───────┤
│  │證│板信商業銀行自動櫃員機交易明細表二紙、花旗（臺灣）銀行自動櫃員機交│
│  │據│易明細表3 紙、臺灣銀行自動櫃員機交易明細表、彰化銀行自動櫃員機交易│
│  │  │明細表各1 紙（參彰化縣警察局田中分局田警分偵字第0970016786號卷第  │
│  │  │358 頁至第361 頁）。                                              │
│  ├─┼─────────────────────────────────┤
│  │主│Ｊ○○共同犯詐欺取財罪，處有期徒刑拾月，扣案如附表四編號、所示│
│  │文│之物均沒收之。                                                    │
├─┼─┴─┬────┬────┬───┬────┬────┬───────┤
│(二)│ｄ○○│97年5 月│網路購物│黃居文│2 萬5979│卯○○中│黃居文通聯譯文│
│  │      │29日下午│設定詐騙│Ｊ○○│元。    │壢南園郵│0000000000（97│
│  │      │5 時30分│。      │楊慧瑜│        │局帳號02│年5 月29日）警│
│  │      │許。    │        │劉鳳嬌│        │00000000│卷第212 頁背面│
│  │      │        │        │江文宏│        │9678。  │。            │
│  │      │        │        │阿全  │        │        │              │
│  │      │        │        │陳美良│        │        │              │
│  ├─┬─┴────┴────┴───┴────┴────┴───────┤
│  │證│中國信託銀行自動櫃員機交易明細表1 紙（參彰化縣警察局田中分局田警分│
│  │據│偵字第第0000000000號卷第364 頁）。                                │
│  ├─┼─────────────────────────────────┤
│  │主│Ｊ○○共同犯詐欺取財罪，處有期徒刑肆月，扣案如附表四編號、所示│
│  │文│之物均沒收之。                                                    │
├─┼─┴─┬────┬────┬───┬────┬────┬───────┤
│(三)│丙○○│97年5 月│中獎詐騙│黃居文│2 萬9996│同上。  │同上。        │
│  │      │29日晚上│。      │Ｊ○○│元。    │        │              │
│  │      │10時許。│        │楊慧瑜│        │        │              │
│  │      │        │        │劉鳳嬌│        │        │              │
│  │      │        │        │江文宏│        │        │              │
│  │      │        │        │阿全  │        │        │              │
│  │      │        │        │陳美良│        │        │              │
│  ├─┬─┴────┴────┴───┴────┴────┴───────┤
│  │證│臺灣銀行土地分行活期儲蓄存款存摺內頁影本、人頭帳戶個資檢視表各1 份│
│  │據│（參彰化縣警察局田中分局田警分偵字第0970016786號卷第366 頁、第367 │
│  │  │頁）。                                                            │
│  ├─┼─────────────────────────────────┤
│  │主│Ｊ○○共同犯詐欺取財罪，處有期徒刑肆月，扣案如附表四編號、所示│
│  │文│之物均沒收之。                                                    │
├─┼─┴─┬────┬────┬───┬────┬────┬───────┤
│(四)│Ｈ○○│97年5 月│援交詐騙│黃居文│2 萬6000│易景仁第│黃居文通聯譯文│
│  │      │31日晚上│。      │Ｊ○○│元。    │一銀行北│0000000000（97│
│  │      │8 時36分│        │楊慧瑜│        │桃園分行│年5 月30日)警 │
│  │      │許。    │        │徐國威│        │帳號2725│卷第216 頁。  │
│  │      │        │        │徐繼威│        │0000000 │              │
│  │      │        │        │陳美良│        │。      │              │
│  │      ├────┼────┼───┼────┼────┼───────┤
│  │      │97年5 月│同上。  │同上。│1000元。│同上。  │同上。        │
│  │      │31日晚上│        │      │        │        │              │
│  │      │8 時37分│        │      │        │        │              │
│  │      │許。    │        │      │        │        │              │
│  ├─┬─┴────┴────┴───┴────┴────┴───────┤
│  │證│第一銀行自動櫃員機交易明細表2 紙（參彰化縣警察局田中分局田警分偵字│
│  │據│第0000000000號卷第369 頁）。                                      │
│  ├─┼─────────────────────────────────┤
│  │主│Ｊ○○共同犯詐欺取財罪，處有期徒刑肆月，扣案如附表四編號、所示│
│  │文│之物均沒收之。                                                    │
├─┼─┴─┬────┬────┬───┬────┬────┬───────┤
│(五)│Ｍ○○│97年5 月│網路購物│黃居文│2000元。│同上。  │同上。        │
│  │      │31日晚上│詐騙。  │Ｊ○○│        │        │              │
│  │      │7 時3 分│        │楊慧瑜│        │        │              │
│  │      │許。    │        │徐國威│        │        │              │
│  │      │        │        │徐繼威│        │        │              │
│  │      │        │        │陳美良│        │        │              │
│  ├─┬─┴────┴────┴───┴────┴────┴───────┤
│  │證│第一銀行自動櫃員機交易明細表、人頭帳戶個資檢視表各1 份（參彰化縣警│
│  │據│察局田中分局田警分偵字第0970016786號卷第371 頁、第372 頁）。      │
│  ├─┼─────────────────────────────────┤
│  │主│Ｊ○○文共同犯詐欺取財罪，處有期徒刑肆月，扣案如附表四編號、所│
│  │文│示之物均沒收之。                                                  │
├─┼─┴─┬────┬────┬───┬────┬────┬───────┤
│(六)│玄○○│97年6 月│交友詐騙│黃居文│3000元。│陳信和彰│黃居文通聯譯文│
│  │      │1 日晚上│。      │Ｊ○○│        │銀新莊分│0000000000（97│
│  │      │8 時35分│        │楊慧瑜│        │行帳號55│年5 月30日）警│
│  │      │許。    │        │陳美良│        │00000000│卷第216 頁。  │
│  │      │        │        │      │        │590 。  │              │
│  │      ├────┼────┼───┼────┼────┼───────┤
│  │      │97年6 月│同上。  │同上。│4983元。│華南銀行│同次詐騙匯出之│
│  │      │1 日晚上│        │      │        │帳號1592│其他人頭帳戶。│
│  │      │9 時2 分│        │      │        │00000000│              │
│  │      │許。    │        │      │        │。      │              │
│  ├─┬─┴────┴────┴───┴────┴────┴───────┤
│  │證│彰化銀行自動櫃員機交易明細表2 紙（參彰化縣警察局田中分局田警分偵字│
│  │據│第0000000000號卷第374 頁）。                                      │
│  ├─┼─────────────────────────────────┤
│  │主│Ｊ○○共同犯詐欺取財罪，處有期徒刑肆月，扣案如附表四編號所示之物│
│  │文│均沒收之。                                                        │
├─┼─┴─┬────┬────┬───┬────┬────┬───────┤
│(七)│子○○│97年5 月│援交詐騙│黃居文│2000元。│彰化銀行│同次詐騙匯出之│
│  │      │30日晚上│。      │Ｊ○○│        │帳號4011│其他人頭帳戶。│
│  │      │9 時20分│        │楊慧瑜│        │00000000│              │
│  │      │許。    │        │陳美良│        │00。    │              │
│  │      ├────┼────┼───┼────┼────┼───────┤
│  │      │97年5 月│同上。  │同上。│1000元。│同前開陳│同前開陳信和帳│
│  │      │30日晚上│        │      │        │信和帳戶│戶。          │
│  │      │9 時47分│        │      │        │。      │              │
│  │      │許。    │        │      │        │        │              │
│  │      ├────┼────┼───┼────┼────┼───────┤
│  │      │97年6 月│同上。  │同上。│8000元。│臺北富邦│同次詐騙匯出之│
│  │      │11日凌晨│        │      │        │銀行帳號│其他人頭帳戶。│
│  │      │4 時59分│        │      │        │00000000│              │
│  │      │許。    │        │      │        │9804。  │              │
│  ├─┬─┴────┴────┴───┴────┴────┴───────┤
│  │證│彰化銀行自動櫃員機交易明細表2 紙、臺北富邦銀行自動櫃員機交易明細表│
│  │據│1紙、人頭帳戶個資檢視表1紙（參彰化縣警察局田中分局田警分偵字第0970│
│  │  │016786號卷第377 頁、第379 頁）。                                  │
│  ├─┼─────────────────────────────────┤
│  │主│Ｊ○○共同犯詐欺取財罪，處有期徒刑肆月，扣案如附表四編號所示之物│
│  │文│均沒收之。                                                        │
├─┼─┴─┬────┬────┬───┬────┬────┬───────┤
│(八)│申○○│97年6 月│網路購物│黃居文│3000元。│同上。  │與子○○前開匯│
│  │      │11日下午│詐騙。  │Ｊ○○│        │        │款之其他人頭帳│
│  │      │某時許。│        │楊慧瑜│        │        │戶相同。      │
│  │      │        │        │陳美良│        │        │              │
│  ├─┬─┴────┴────┴───┴────┴────┴───────┤
│  │證│臺北縣政府警察局新莊分局光華派出所陳報單1 紙（參彰化縣警察局田中分│
│  │據│局田警分偵字第0970016786號卷第388 頁）。                          │
│  ├─┼─────────────────────────────────┤
│  │主│Ｊ○○共同犯詐欺取財罪，處有期徒刑肆月，扣案如附表四編號所示之物│
│  │文│均沒收之。                                                        │
├─┼─┴─┬────┬────┬───┬────┬────┬───────┤
│(九)│Ｂ○○│97年6 月│網路購物│黃居文│2000元。│ｔ○○聯│黃居文通聯譯文│
│  │      │3 日下午│詐騙。  │Ｊ○○│        │邦銀行中│0000000000（97│
│  │      │5 時16分│        │楊慧瑜│        │山簡易分│年6 月1 日)警 │
│  │      │許。    │        │劉鳳嬌│        │行帳號03│卷第217 頁。  │
│  │      │        │        │江文宏│        │00000000│              │
│  │      │        │        │許坤德│        │40。    │              │
│  │      │        │        │阿全  │        │        │              │
│  │      │        │        │陳美良│        │        │              │
│  │      ├────┼────┼───┼────┼────┼───────┤
│  │      │97年6 月│同上。  │同上。│9萬元。 │第一銀行│同次詐騙匯出之│
│  │      │3 日晚上│        │      │        │五股工業│其他人頭帳戶。│
│  │      │10時13分│        │      │        │區分行帳│              │
│  │      │。      │        │      │        │號217501│              │
│  │      │        │        │      │        │66830 。│              │
│  ├─┬─┴────┴────┴───┴────┴────┴───────┤
│  │證│聯邦銀行、第一銀行自動櫃員機交易明細表各1 份、臺北縣政府警察局土城│
│  │據│分局土城派出所陳報單1紙（參彰化縣警察局田中分局田警分偵字第0970016│
│  │  │786號卷第391 頁、第392 頁）。                                     │
│  ├─┼─────────────────────────────────┤
│  │主│Ｊ○○共同犯詐欺取財罪，處有期徒刑陸月，扣案如附表四編號、、│
│  │文│所示之物均沒收之。                                                │
├─┼─┴─┬────┬────┬───┬────┬────┬───────┤
│(十)│ｒ○○│97年6 月│援交詐騙│黃居文│2 萬9983│同前開蘇│同前開ｔ○○帳│
│  │      │3 日晚上│。      │Ｊ○○│元。    │亭恩帳戶│戶。          │
│  │      │6 時47分│        │楊慧瑜│        │。      │              │
│  │      │許。    │        │劉鳳嬌│        │        │              │
│  │      │        │        │江文宏│        │        │              │
│  │      │        │        │許坤德│        │        │              │
│  │      │        │        │阿全  │        │        │              │
│  │      │        │        │陳美良│        │        │              │
│  │      ├────┼────┼───┼────┼────┼───────┤
│  │      │97年6 月│同上。  │同上。│3 萬8000│同上。  │同上。        │
│  │      │3 日晚上│        │      │元（帳戶│        │              │
│  │      │7 時31分│        │      │餘額不足│        │              │
│  │      │許。    │        │      │而未遂）│        │              │
│  ├─┬─┴────┴────┴───┴────┴────┴───────┤
│  │證│聯邦銀行、新光銀行自動櫃員機交易明細表各1 紙、臺北縣政府警察局新莊│
│  │據│分局光華娑出所受理刑事案件報案三聯單1 紙（參彰化縣警察局田中分局田│
│  │  │警分偵字第0970016786號卷第397 頁、第398 頁）。                    │
│  ├─┼─────────────────────────────────┤
│  │主│Ｊ○○共同犯詐欺取財罪，處有期徒刑伍月，扣案如附表四編號、、│
│  │文│五所示之物均沒收之。                                              │
├─┼─┴─┬────┬────┬───┬────┬────┬───────┤
│(十一)│Ｋ○○│97年8 月│援交詐騙│黃居文│2 萬9979│安泰商銀│同次詐騙匯出之│
│  │      │14日下午│。      │Ｊ○○│元。    │通化分行│其他人頭帳戶。│
│  │      │3 時26分│        │楊慧瑜│        │帳號0322│              │
│  │      │許。    │        │陳亞駿│        │00000000│              │
│  │      │        │        │徐國威│        │00。    │              │
│  │      │        │        │徐繼威│        │        │              │
│  │      │        │        │蔣旻哲│        │        │              │
│  │      │        │        │陳美良│        │        │              │
│  │      │        │        │廖盈泓│        │        │              │
│  │      ├────┼────┼───┼────┼────┼───────┤
│  │      │97年8 月│同上。  │同上。│9 萬8000│邱玉嬌渣│黃居文通聯譯文│
│  │      │14日下午│        │      │元。    │打楊梅分│0000000000（97│
│  │      │4 時1 分│        │      │        │行帳號02│年8 月13日）警│
│  │      │許。    │        │      │        │00000000│卷第225 頁。  │
│  │      │        │        │      │        │3410。  │              │
│  │      ├────┼────┼───┼────┼────┼───────┤
│  │      │97年8 月│同上。  │同上。│1000元。│同上。  │同上。        │
│  │      │14日下午│        │      │        │        │              │
│  │      │4 時4 分│        │      │        │        │              │
│  │      │許。    │        │      │        │        │              │
│  │      ├────┼────┼───┼────┼────┼───────┤
│  │      │97年8 月│同上。  │同上。│9017元。│同上。  │同上。        │
│  │      │14日下午│        │      │        │        │              │
│  │      │4 時33分│        │      │        │        │              │
│  │      │許。    │        │      │        │        │              │
│  │      ├────┼────┼───┼────┼────┼───────┤
│  │      │97年8 月│同上。  │同上。│2 萬0101│同上。  │同上。        │
│  │      │14日下午│        │      │元。    │        │              │
│  │      │5 時29分│        │      │        │        │              │
│  │      │許。    │        │      │        │        │              │
│  ├─┬─┴────┴────┴───┴────┴────┴───────┤
│  │證│中國信託銀行自動櫃員機交易明細表1 紙、渣打銀行自動櫃員機交易明細表│
│  │據│3 紙、臺北富邦銀行交易明細表1 紙（參彰化縣警察局田中分局田警分偵字│
│  │  │第0000000000號卷第401 頁至第403 頁）。                            │
│  ├─┼─────────────────────────────────┤
│  │主│Ｊ○○共同犯詐欺取財罪，處有期徒刑柒月，扣案如附表四編號、、│
│  │文│所示之物均沒收之。                                                │
├─┼─┴─┬────┬────┬───┬────┬────┬───────┤
│(十二)│未○○│97年8 月│色情詐騙│黃居文│1 萬5000│同上。  │同上。        │
│  │      │10日凌晨│。      │Ｊ○○│元。    │        │              │
│  │      │1 時28分│        │楊慧瑜│        │        │              │
│  │      │許。    │        │陳亞駿│        │        │              │
│  │      │        │        │徐國威│        │        │              │
│  │      │        │        │徐繼威│        │        │              │
│  │      │        │        │蔣旻哲│        │        │              │
│  │      │        │        │陳美良│        │        │              │
│  │      │        │        │廖盈泓│        │        │              │
│  ├─┬─┴────┴────┴───┴────┴────┴───────┤
│  │證│新光銀行自動櫃員機交易明細表1 紙、人頭帳戶個資檢視表1 紙（參彰化縣│
│  │據│警察局田中分局田警分偵字第0970016786號卷第406 頁、第407 頁）。    │
│  ├─┼─────────────────────────────────┤
│  │主│Ｊ○○共同犯詐欺取財罪，處有期徒刑肆月，扣案如附表四編號、、│
│  │文│所示之物均沒收之。                                                │
├─┼─┴─┬────┬────┬───┬────┬────┬───────┤
│(十三)│寅○○│97年8 月│交友詐騙│黃居文│2 萬9979│李秋萍華│黃居文通聯譯文│
│  │      │13日下午│。      │Ｊ○○│元。    │南龍潭分│0000000000（97│
│  │      │4 時4分 │        │楊慧瑜│        │行帳號24│年8 月13日）警│
│  │      │許。    │        │陳亞駿│        │00000000│卷第225 頁。  │
│  │      │        │        │陳美良│        │30。    │              │
│  │      ├────┼────┼───┼────┼────┼───────┤
│  │      │97年8 月│同上。  │同上。│4 萬6000│第一銀行│同次詐騙匯出之│
│  │      │13日下午│        │      │元。    │帳號2815│其他人頭帳戶。│
│  │      │4 時37分│        │      │        │0000000 │              │
│  │      │許。    │        │      │        │。      │              │
│  │      ├────┼────┼───┼────┼────┼───────┤
│  │      │97年8 月│同上。  │同上。│2000元。│同上。  │同上。        │
│  │      │13日下午│        │      │        │        │              │
│  │      │4 時39分│        │      │        │        │              │
│  │      │許。    │        │      │        │        │              │
│  │      ├────┼────┼───┼────┼────┼───────┤
│  │      │97年8 月│同上。  │同上。│2 萬8000│同上。  │同上。        │
│  │      │13日晚上│        │      │元。    │        │              │
│  │      │7 時23分│        │      │        │        │              │
│  │      │許。    │        │      │        │        │              │
│  │      ├────┼────┼───┼────┼────┼───────┤
│  │      │97年8 月│同上。  │同上。│6000元。│同上。  │同上。        │
│  │      │13日晚上│        │      │        │        │              │
│  │      │7 時25分│        │      │        │        │              │
│  │      │許。    │        │      │        │        │              │
│  ├─┬─┴────┴────┴───┴────┴────┴───────┤
│  │證│國泰世華銀行自動櫃員機交易明細表1 紙、第一銀行自動櫃員機交易明細表│
│  │據│4 紙、內政部警政署反詐騙案件紀錄表1 紙、臺北市政府警察局萬華分局東│
│  │  │園街派出所受理詐騙帳戶通報警示簡便格式表1 紙（參彰化縣警察局田中分│
│  │  │局田警分偵字第0970016786號卷第409 頁至第411 頁）。                │
│  ├─┼─────────────────────────────────┤
│  │主│Ｊ○○黃居文共同犯詐欺取財罪，處有期徒刑陸月，扣案如附表四編號、│
│  │文│所示之物均沒收之。                                              │
├─┼─┴─┬────┬────┬───┬────┬────┬───────┤
│(十四)│戌○○│97年8 月│電視購物│黃居文│1 萬1983│吳瑞文板│黃居文通聯譯文│
│  │      │16日下午│設定詐騙│Ｊ○○│元。    │信商銀桃│0000000000（97│
│  │      │5 時15分│。      │楊慧瑜│        │園分行帳│年8 月13日）警│
│  │      │許。    │        │陳亞駿│        │號030350│卷第225 頁。  │
│  │      │        │        │徐國威│        │00000000│              │
│  │      │        │        │徐繼威│        │。      │              │
│  │      │        │        │蔣旻哲│        │        │              │
│  │      │        │        │陳美良│        │        │              │
│  │      │        │        │廖盈泓│        │        │              │
│  │      ├────┼────┼───┼────┼────┼───────┤
│  │      │97年8 月│同上。  │同上。│1 萬4914│同上。  │同上。        │
│  │      │16日晚上│        │      │元。    │        │              │
│  │      │6 時32分│        │      │        │        │              │
│  │      │許。    │        │      │        │        │              │
│  ├─┬─┴────┴────┴───┴────┴────┴───────┤
│  │證│大眾銀行、國泰世華銀行自動櫃員機交易明細表各1 紙、人頭帳戶個資檢視│
│  │據│表1 紙（參彰化縣警察局田中分局田警分偵字第0970016786號卷第412 頁、│
│  │  │第414 頁）。                                                      │
│  ├─┼─────────────────────────────────┤
│  │主│Ｊ○○共同犯詐欺取財罪，處有期徒刑肆月，扣案如附表四編號、、│
│  │文│所示之物均沒收之。                                                │
├─┼─┴─┬────┬────┬───┬────┬────┬───────┤
│(十五)│ｂ○○│97年8 月│援交詐騙│黃居文│1 萬4914│歐梅芬合│黃居文通聯譯文│
│  │      │13日晚上│。      │Ｊ○○│元。    │庫汐止分│0000000000（97│
│  │      │6 時26分│        │楊慧瑜│        │行帳號04│年8 月13日）警│
│  │      │許。    │        │陳亞駿│        │00000000│卷第225 頁。  │
│  │      │        │        │陳美良│        │884 。  │              │
│  ├─┬─┴────┴────┴───┴────┴────┴───────┤
│  │證│臺新銀行自動櫃員機交易明細表1 紙、人頭帳戶個資檢視表1 紙（參彰化縣│
│  │據│警察局田中分局田警分偵字第0970016786號卷第416 頁、第417 頁）。    │
│  ├─┼─────────────────────────────────┤
│  │主│Ｊ○○共同犯詐欺取財罪，處有期徒刑肆月，扣案如附表四編號、所示│
│  │文│之物均沒收之。                                                    │
├─┼─┴─┬────┬────┬───┬────┬────┬───────┤
│(十六)│壬○○│97年8 月│交友詐騙│黃居文│1萬元。 │同邱玉嬌│同邱玉嬌前開帳│
│  │（起訴│14日晚上│。      │Ｊ○○│        │前開帳戶│戶。          │
│  │書誤載│8 時36分│        │楊慧瑜│        │。      │              │
│  │為李政│許。    │        │陳亞駿│        │        │              │
│  │賢）  │        │        │徐國威│        │        │              │
│  │      │        │        │徐繼威│        │        │              │
│  │      │        │        │蔣旻哲│        │        │              │
│  │      │        │        │陳美良│        │        │              │
│  │      │        │        │廖盈泓│        │        │              │
│  │      ├────┼────┼───┼────┼────┼───────┤
│  │      │97年8 月│同上。  │同上。│1萬元。 │楊廷育臺│黃居文通聯譯文│
│  │      │15日晚上│        │      │        │北富邦三│0000000000（97│
│  │      │7 時59分│        │      │        │重分行。│年8 月13日）警│
│  │      │許。    │        │      │        │        │卷第225 頁。  │
│  ├─┬─┴────┴────┴───┴────┴────┴───────┤
│  │證│渣打銀行、臺北富邦銀行自動櫃員機交易明細表各1 紙、人頭帳戶個資檢視│
│  │據│表1 紙（參彰化縣警察局田中分局田警分偵字第0970016786號卷第420 頁、│
│  │  │第421 頁）。                                                      │
│  ├─┼─────────────────────────────────┤
│  │主│Ｊ○○共同犯詐欺取財罪，處有期徒刑肆月，扣案如附表四編號、、│
│  │文│所示之物均沒收之。                                                │
├─┼─┴─┬────┬────┬───┬────┬────┬───────┤
│(十七)│ｅ○○│97年8 月│假冒友人│黃居文│2000元。│中國信託│同次詐騙匯出之│
│  │      │16日晚上│詐騙。  │Ｊ○○│        │新莊分行│其他人頭帳戶。│
│  │      │8 時12分│        │楊慧瑜│        │帳號2665│              │
│  │      │許。    │        │陳亞駿│        │00000000│              │
│  │      │        │        │陳美良│        │。      │              │
│  │      ├────┼────┼───┼────┼────┼───────┤
│  │      │97年8 月│同上。  │同上。│2000元。│張文卿第│黃居文通聯譯文│
│  │      │16日晚上│        │      │        │一銀行大│0000000000（97│
│  │      │9 時51分│        │      │        │同分行帳│年8 月13日）警│
│  │      │許。    │        │      │        │號713150│卷第225 頁背面│
│  │      │        │        │      │        │268020。│。            │
│  ├─┬─┴────┴────┴───┴────┴────┴───────┤
│  │證│第一銀行、中國信託銀行自動櫃員機交易明細表各1 紙、臺北市政府警察局│
│  │據│大安分局和平東路派出所受理刑事案件報案三聯單1 紙（參彰化縣警察局田│
│  │  │中分局田警分偵字第0970016786號卷第425 頁、第426 頁）。            │
│  ├─┼─────────────────────────────────┤
│  │主│Ｊ○○共同犯詐欺取財罪，處有期徒刑肆月，扣案如附表四編號、所示│
│  │文│之物均沒收之。                                                    │
├─┼─┴─┬────┬────┬───┬────┬────┬───────┤
│(十八)│辰○○│97年8 月│電視詐騙│黃居文│2 萬餘元│不詳帳戶│同次詐騙匯出之│
│  │      │18日某時│設定購物│Ｊ○○│。      │。      │其他人頭帳戶。│
│  │      │許。    │。      │楊慧瑜│        │        │              │
│  │      │        │        │陳亞駿│        │        │              │
│  │      │        │        │陳美良│        │        │              │
│  │      ├────┼────┼───┼────┼────┼───────┤
│  │      │97年8 月│同上。  │同上。│7 萬1000│吳慧如渣│黃居文通聯譯文│
│  │      │18日某時│        │      │元。    │打銀行會│0000000000（97│
│  │      │許。    │        │      │        │稽分行帳│年8 月17日）警│
│  │      │        │        │      │        │號042210│卷第228 頁。  │
│  │      │        │        │      │        │064214。│              │
│  │      ├────┼────┼───┼────┼────┼───────┤
│  │      │97年8 月│同上。  │同上。│1000元。│同上。  │同上。        │
│  │      │18日某時│        │      │        │        │              │
│  │      │許。    │        │      │        │        │              │
│  ├─┬─┴────┴────┴───┴────┴────┴───────┤
│  │證│內政部警政署戶詐騙諮詢專線紀錄表1 紙（參彰化縣警察局田中分局田警分│
│  │據│偵字第0970016786號卷第432 頁）。                                  │
│  ├─┼─────────────────────────────────┤
│  │主│Ｊ○○共同犯詐欺取財罪，處有期徒陸月，扣案如附表四編號、所示之│
│  │文│物均沒收之。                                                      │
├─┼─┴─┬────┬────┬───┬────┬────┬───────┤
│(十九)│Ａ○○│97年8 月│援交詐騙│黃居文│3000元。│合庫帳號│同次詐騙匯出之│
│  │      │19日凌晨│。      │Ｊ○○│        │00000000│其他人頭帳戶。│
│  │      │5 時23分│        │楊慧瑜│        │37250 。│              │
│  │      │許。    │        │陳亞駿│        │        │              │
│  │      │        │        │陳美良│        │        │              │
│  │      ├────┼────┼───┼────┼────┼───────┤
│  │      │97年8 月│同上。  │同上。│5000元。│同上。  │同次詐騙匯出之│
│  │      │19日凌晨│        │      │        │        │其他人頭帳戶。│
│  │      │5 時55分│        │      │        │        │              │
│  │      │許。    │        │      │        │        │              │
│  │      ├────┼────┼───┼────┼────┼───────┤
│  │      │97年8 月│同上。  │同上。│1 萬8979│閻振龍冬│黃居文通聯譯文│
│  │      │19日上午│        │      │元。    │山郵局帳│0000000000（97│
│  │      │6 時21分│        │      │        │號011127│年8 月17日）警│
│  │      │許。    │        │      │        │00000000│卷第228 頁。  │
│  │      │        │        │      │        │。      │              │
│  ├─┬─┴────┴────┴───┴────┴────┴───────┤
│  │證│渣打銀行自動櫃員機交易明細表3 紙、人頭帳戶個資檢視表1 紙（參彰化縣│
│  │據│警察局田中分局田警分偵字第0970016786號卷第434 頁、第435 頁）。    │
│  ├─┼─────────────────────────────────┤
│  │主│Ｊ○○共同犯詐欺取財罪，處有期徒刑肆月，扣案如附表四編號、所示│
│  │文│之物均沒收之。                                                    │
├─┼─┴─┬────┬────┬───┬────┬────┬───────┤
│(二十)│Ｒ○○│97年8 月│網路購物│黃居文│2 萬8452│吳嘉錦中│黃居文通聯譯文│
│  │      │18日晚上│設定詐騙│Ｊ○○│元。    │小企銀臺│0000000000（97│
│  │      │9 時49分│。      │楊慧瑜│        │中橋分行│年8 月17日）警│
│  │      │許。    │        │陳亞駿│        │帳號4906│卷第228 頁。  │
│  │      │        │        │陳美良│        │0000000 │              │
│  │      │        │        │      │        │。      │              │
│  ├─┬─┴────┴────┴───┴────┴────┴───────┤
│  │證│臺新銀行自動櫃員機交易明細表1 紙（參彰化縣警察局田中分局田警分偵字│
│  │據│第0000000000號卷第437 頁反面）。                                  │
│  ├─┼─────────────────────────────────┤
│  │主│Ｊ○○共同犯詐欺取財罪，處有期徒刑肆月，扣案如附表四編號、所示│
│  │文│之物均沒收之。                                                    │
├─┼─┴─┬────┬────┬───┬────┬────┬───────┤
││Ｇ○○│97年8 月│電視購物│黃居文│7111元。│同上。  │同上。        │
│  │      │18日晚上│設定詐騙│Ｊ○○│        │        │              │
│  │      │9 時34分│。      │楊慧瑜│        │        │              │
│  │      │許。    │        │陳亞駿│        │        │              │
│  │      │        │        │陳美良│        │        │              │
│  ├─┬─┴────┴────┴───┴────┴────┴───────┤
│  │證│臺北富邦銀行自動櫃員機交易明細表1 紙（參彰化縣警察局田中分局田警分│
│  │據│偵字第0970016786號卷第439 頁）。                                  │
│  ├─┼─────────────────────────────────┤
│  │主│Ｊ○○共同犯詐欺取財罪，處有期徒刑肆月，扣案如附表四編號、所示│
│  │文│之物均沒收之。                                                    │
├─┼─┴─┬────┬────┬───┬────┬────┬───────┤
││ｉ○○│97年8 月│銀行退款│黃居文│2 萬4024│同上。  │同上。        │
│  │      │18日晚上│詐騙。  │Ｊ○○│元。    │        │              │
│  │      │10時29分│        │楊慧瑜│        │        │              │
│  │      │許。    │        │陳亞駿│        │        │              │
│  │      │        │        │陳美良│        │        │              │
│  ├─┬─┴────┴────┴───┴────┴────┴───────┤
│  │證│中國信託銀行自動櫃員機交易明細表1 紙、人頭帳戶個資檢視表1 紙（參彰│
│  │據│化縣警察局田中分局田警分偵字第0970016786號卷第441頁、第442頁）。  │
│  ├─┼─────────────────────────────────┤
│  │主│Ｊ○○共同犯詐欺取財罪，處有期徒刑肆月，扣案如附表四編號、所示│
│  │文│之物均沒收之。                                                    │
├─┼─┴─┬────┬────┬───┬────┬────┬───────┤
││癸○○│97年8 月│電視購物│黃居文│2 萬9983│新光商銀│黃居文通聯譯文│
│  │      │20日晚上│設定詐騙│Ｊ○○│元。    │東南分行│0000000000（97│
│  │      │8 時12分│。      │楊慧瑜│        │帳號1100│年8 月20日）警│
│  │      │許。    │        │陳亞駿│        │00000000│卷第229 頁。  │
│  │      │        │        │陳美良│        │5 。    │              │
│  │      ├────┼────┼───┼────┼────┼───────┤
│  │      │97年8 月│同上。  │同上。│7 萬5000│渣打銀行│同次詐騙匯出之│
│  │      │20日晚上│        │      │元。    │帳號0702│其他人頭帳戶  │
│  │      │8 時26分│        │      │        │00000000│              │
│  │      │許。    │        │      │        │44。    │              │
│  ├─┬─┴────┴────┴───┴────┴────┴───────┤
│  │證│內政部警政署反詐騙案件紀錄表1 紙、人頭帳戶個資檢視表1 紙（參彰化縣│
│  │據│警察局田中分局田警分偵字第0970016786號卷第445 頁、第446 頁）。    │
│  ├─┼─────────────────────────────────┤
│  │主│Ｊ○○共同犯詐欺取財罪，處有期徒刑柒月，扣案如附表四編號、所示│
│  │文│之物均沒收之。                                                    │
├─┼─┴─┬────┬────┬───┬────┬────┬───────┤
││宙○○│97年8 月│援交詐騙│黃居文│1 萬6000│巳○○彰│黃居文通聯譯文│
│  │      │22日下午│。      │楊慧瑜│元。    │銀路竹分│0000000000（97│
│  │      │5 時30分│        │劉鳳嬌│        │行帳號95│年8 月21日）警│
│  │      │許。    │        │Ｊ○○│        │00000000│卷第230 頁。  │
│  │      │        │        │蔣旻哲│        │4000。  │              │
│  │      │        │        │阿全  │        │        │              │
│  │      │        │        │陳美良│        │        │              │
│  ├─┬─┴────┴────┴───┴────┴────┴───────┤
│  │證│內政部警政署反詐騙案件紀錄表1 紙、人頭帳戶個資檢視表1 紙（參彰化縣│
│  │據│警察局田中分局田警分偵字第0970016786號卷第449 頁、第450 頁）。    │
│  ├─┼─────────────────────────────────┤
│  │主│Ｊ○○共同犯詐欺取財罪，處有期徒刑肆月，扣案如附表四編號、所示│
│  │文│之物均沒收之。                                                    │
├─┼─┴─┬────┬────┬───┬────┬────┬───────┤
││Ｑ○○│97年8 月│交友詐騙│黃居文│2 萬3000│ｃ○○中│黃居文通聯譯文│
│  │      │23日中午│。      │楊慧瑜│元。    │國信託桃│0000000000（97│
│  │      │12時48分│        │劉鳳嬌│        │園分行帳│年8 月21日）警│
│  │      │許。    │        │Ｊ○○│        │號277540│卷第230 頁。  │
│  │      │        │        │蔣旻哲│        │665424。│              │
│  │      │        │        │阿全  │        │        │              │
│  │      │        │        │陳美良│        │        │              │
│  ├─┬─┴────┴────┴───┴────┴────┴───────┤
│  │證│中國信託銀行自動櫃員機交易明細表4 紙、人頭帳戶個資檢視表1 紙（參彰│
│  │據│化縣警察局田中分局田警分偵字第0970016786號卷第453 頁、第454 頁）。│
│  ├─┼─────────────────────────────────┤
│  │主│Ｊ○○共同犯詐欺取財罪，處有期徒刑肆月，扣案如附表四編號、所示│
│  │文│之物均沒收之。                                                    │
├─┼─┴─┬────┬────┬───┬────┬────┬───────┤
││ｐ○○│97年8 月│借錢詐騙│黃居文│2000元。│渣打銀行│同次詐騙匯出之│
│  │      │31日凌晨│。      │Ｊ○○│        │帳號0302│其他人頭帳戶  │
│  │      │2 時26分│        │楊慧瑜│        │00000000│              │
│  │      │許。    │        │陳亞駿│        │14。    │              │
│  │      │        │        │陳美良│        │        │              │
│  │      ├────┼────┼───┼────┼────┼───────┤
│  │      │97年8 月│同上。  │同上。│5萬元。 │臺北富邦│黃居文通聯譯文│
│  │      │31日凌晨│        │      │        │銀行帳號│0000000000（97│
│  │      │4 時9 分│        │      │        │00000000│年8 月29日）警│
│  │      │許。    │        │      │        │2461。  │卷第231 頁。  │
│  │      ├────┼────┼───┼────┼────┼───────┤
│  │      │97年8 月│同上。  │同上。│3 萬2000│同上。  │同上。        │
│  │      │31日凌晨│        │      │元。    │        │              │
│  │      │4 時12分│        │      │        │        │              │
│  │      │許。    │        │      │        │        │              │
│  ├─┬─┴────┴────┴───┴────┴────┴───────┤
│  │證│渣打銀行自動櫃員機交易明細表1 紙、臺北富邦銀行自動櫃員機交易明細表│
│  │據│2 紙、高雄市政府警察局三民區第二分局覺民派出所受理刑事案件報案三聯│
│  │  │單1 紙（參彰化縣警察局田中分局田警分偵字第0970016786號卷第455 頁反│
│  │  │面至第456 頁反面）。                                              │
│  ├─┼─────────────────────────────────┤
│  │主│Ｊ○○共同犯詐欺取財罪，處有期徒刑陸月，扣案如附表四編號、所示│
│  │文│之物均沒收之。                                                    │
├─┼─┴─┬────┬────┬───┬────┬────┬───────┤
││天○○│97年8 月│電視購物│黃居文│2 萬9986│合庫帳號│同次詐騙匯出之│
│  │      │31日晚上│設定詐騙│Ｊ○○│元。    │00000000│其他人頭帳戶  │
│  │      │9 時33分│。      │楊慧瑜│        │10037 。│              │
│  │      │許。    │        │陳亞駿│        │        │              │
│  │      │        │        │陳美良│        │        │              │
│  │      ├────┼────┼───┼────┼────┼───────┤
│  │      │97年8 月│同上。  │同上。│2 萬9986│同上。  │同上。        │
│  │      │31日晚上│        │      │元。    │        │              │
│  │      │9 時36分│        │      │        │        │              │
│  │      │許。    │        │      │        │        │              │
│  │      ├────┼────┼───┼────┼────┼───────┤
│  │      │97年8 月│同上。  │同上。│2 萬9986│彰銀南新│同上          │
│  │      │31日晚上│        │      │元。    │莊分行帳│              │
│  │      │9 時41分│        │      │        │號549451│              │
│  │      │許。    │        │      │        │00000000│              │
│  │      │        │        │      │        │。      │              │
│  │      ├────┼────┼───┼────┼────┼───────┤
│  │      │97年8 月│同上。  │同上。│2 萬9986│同上。  │同上。        │
│  │      │31日晚上│        │      │元。    │        │              │
│  │      │9 時44分│        │      │        │        │              │
│  │      │許。    │        │      │        │        │              │
│  │      ├────┼────┼───┼────┼────┼───────┤
│  │      │97年8 月│同上。  │同上。│10萬元。│第一銀行│同上。        │
│  │      │31日晚上│        │      │        │帳號3135│              │
│  │      │11時11分│        │      │        │0000000 │              │
│  │      │許。    │        │      │        │。      │              │
│  │      ├────┼────┼───┼────┼────┼───────┤
│  │      │97年9 月│同上    │黃居文│10萬元。│成江明彰│黃居文通聯譯文│
│  │      │1 日凌晨│        │楊慧瑜│        │化銀行帳│0000000000（97│
│  │      │零時4分 │        │陳美良│        │號576551│年8 月30日）警│
│  │      │許。    │        │      │        │00000000│卷第231 頁。  │
│  │      │        │        │      │        │。      │              │
│  ├─┬─┴────┴────┴───┴────┴────┴───────┤
│  │證│郵局自動櫃員機交易明細表4 紙、人頭帳戶個資檢視表1 紙（參彰化縣警察│
│  │據│局田中分局田警分偵字第0970016786號卷第459 頁、第460 頁）。        │
│  ├─┼─────────────────────────────────┤
│  │主│Ｊ○○共同犯詐欺取財罪，處有期徒刑捌月，扣案如附表四編號、所示│
│  │文│之物均沒收之。                                                    │
└─┴─┴─────────────────────────────────┘
附表三：（被害人表- 即98偵字252 、1909、2112、2882號起訴
                    書附表四、98蒞字第2539號理由書附表四
                    之部分）
┌─┬───┬────┬────┬────┬────┬─────────┐
│編│被害人│被害時間│詐騙方式│參與詐騙│匯款金額│人頭帳戶          │
│號│      │        │        │者      │(新臺幣)│                  │
├─┼───┼────┼────┼────┼────┼─────────┤
│1.│甲○○│97年7 月│援交詐騙│劉鳳嬌  │8萬元。 │聯邦銀行帳號056500│
│  │      │11日凌晨│。      │黃居文  │        │009438（Ｆ○○，附│
│  │      │5 時32分│        │陳亞駿  │        │表一編號(四)）。    │
│  │      │許。    │        │Ｊ○○  │        │                  │
│  │      │        │        │楊慧瑜  │        │                  │
│  │      │        │        │「阿全」│        │                  │
│  │      │        │        │陳美良  │        │                  │
│  ├─┬─┴────┴────┴────┴────┴─────────┤
│  │證│內政部警政署反詐騙案件紀錄表、聯邦銀行自動櫃員機交易明細表各1 │
│  │據│紙（參彰化縣警察局田中分局田警分偵字第20340 號卷宗(一)第229 頁、│
│  │  │第230頁）。                                                   │
│  ├─┼───────────────────────────────┤
│  │主│Ｊ○○共同犯詐欺取財罪，處有期徒刑伍月，扣案如附表四編號、│
│  │文│、所示之物均沒收之。                                        │
├─┼─┴─┬────┬────┬────┬────┬─────────┤
│2.│ｎ○○│97年6 月│援交詐騙│劉鳳嬌  │7000元。│臺北富邦銀行帳號67│
│  │      │15日晚上│。      │江文宏  │        │0000000000（辛○○│
│  │      │6 時26分│        │許坤德  │        │，附表一編號(一)）。│
│  │      │許。    │        │黃居文  │        │                  │
│  │      │        │        │Ｊ○○  │        │                  │
│  │      │        │        │楊慧瑜  │        │                  │
│  │      │        │        │「阿全」│        │                  │
│  │      │        │        │陳美良  │        │                  │
│  ├─┬─┴────┴────┴────┴────┴─────────┤
│  │證│臺中市警察局第五分局文昌派出所受理刑事案件報案三聯單、受理詐騙│
│  │據│帳戶通報警示簡便格式表、金融機構聯防機制通報單各1 紙（參彰化縣│
│  │  │警察局田中分局田警分偵字號卷三第10頁至第12頁）。              │
│  ├─┼───────────────────────────────┤
│  │主│Ｊ○○共同犯詐欺取財罪，處有期徒刑肆月，扣案如附表四編號、│
│  │文│、所示之物均沒收之。                                        │
├─┼─┴─┬────┬────┬────┬────┬─────────┤
│3.│ｊ○○│97年5 月│網路購物│劉鳳嬌  │2 萬9999│匯豐銀行帳號004100│
│  │      │29日晚上│詐騙。  │江文宏  │元。    │00000000（劉亞宸）│
│  │      │7 時14分│        │黃居文  │        │。                │
│  │      │許。    │        │Ｊ○○  │        │                  │
│  │      │        │        │楊慧瑜  │        │                  │
│  │      │        │        │「阿全」│        │                  │
│  │      │        │        │陳美良  │        │                  │
│  ├─┬─┴────┴────┴────┴────┴─────────┤
│  │證│第一銀行自動櫃員機交易明細表1 紙（參彰化縣警察局田中分局田警分│
│  │據│偵字第號卷宗三第27頁）。                                      │
│  ├─┼───────────────────────────────┤
│  │主│Ｊ○○共同犯詐欺取財罪，處有期徒刑肆月，扣案如附表四編號、│
│  │文│所示之物均沒收之。                                            │
├─┼─┴─┬────┬────┬────┬────┬─────────┤
│4.│ｍ○○│97年8 月│電視購物│劉鳳嬌  │1 萬1111│板橋後埔郵局帳號03│
│  │      │11日晚上│詐騙。  │蔣旻哲  │元。    │000000000000（張榮│
│  │      │8 時11分│        │黃居文  │        │坤，附表一編號(三)）│
│  │      │許。    │        │陳亞駿  │        │。                │
│  │      │        │        │Ｊ○○  │        │                  │
│  │      │        │        │楊慧瑜  │        │                  │
│  │      │        │        │「阿全」│        │                  │
│  │      │        │        │陳美良  │        │                  │
│  ├─┬─┴────┴────┴────┴────┴─────────┤
│  │證│郵局自動櫃員機交易明細表1 紙（參彰化縣警察局田中分局田警分偵字│
│  │據│第號卷宗三第35頁）。                                          │
│  ├─┼───────────────────────────────┤
│  │主│Ｊ○○共同犯詐欺取財罪，處有期徒刑肆月，扣案如附表四編號、│
│  │文│、所示之物均沒收之。                                        │
├─┼─┴─┬────┬────┬────┬────┬─────────┤
│5.│ｈ○○│97年8 月│電視購物│劉鳳嬌  │2 萬9983│郵局00000000000000│
│  │      │11日晚上│詐騙。  │蔣旻哲  │元。    │（Ｄ○○，附表一編│
│  │      │8 時16分│        │黃居文  │        │號(三)）。          │
│  │      │許。    │        │陳亞駿  │        │                  │
│  │      │        │        │Ｊ○○  │        │                  │
│  │      │        │        │楊慧瑜  │        │                  │
│  │      │        │        │「阿全」│        │                  │
│  │      │        │        │陳美良  │        │                  │
│  │      ├────┼────┼────┼────┼─────────┤
│  │      │97年8 月│同上。  │同上。  │2 萬9983│合庫0000000000000 │
│  │      │11日晚上│        │        │元。    │。                │
│  │      │8 時22分│        │        │        │                  │
│  │      │許。    │        │        │        │                  │
│  │      ├────┼────┼────┼────┼─────────┤
│  │      │97年8 月│同上。  │同上。  │2 萬9983│臺灣銀行0000000000│
│  │      │11日晚上│        │        │元。    │42。              │
│  │      │8 時27分│        │        │        │                  │
│  │      │許。    │        │        │        │                  │
│  │      ├────┼────┼────┼────┼─────────┤
│  │      │97年8 月│同上。  │同上。  │9 萬9000│華南銀行0000000000│
│  │      │11日晚上│        │        │元。    │411009。          │
│  │      │9 時39分│        │        │        │                  │
│  │      │許。    │        │        │        │                  │
│  │      ├────┼────┼────┼────┼─────────┤
│  │      │97年8 月│同上。  │同上。  │78萬7101│聯邦銀行0000000000│
│  │      │12日上午│        │        │元。    │078468。          │
│  │      │10時37分│        │        │        │                  │
│  │      │許。    │        │        │        │                  │
│  ├─┬─┴────┴────┴────┴────┴─────────┤
│  │證│第一銀行自動櫃員機交易明細表3 紙、中國信託銀行、華南銀行自動櫃│
│  │據│員機交易細明表各1 紙（參彰化縣警察局田中分局田警分偵字第號卷宗│
│  │  │三第38頁、第39頁）。                                          │
│  ├─┼───────────────────────────────┤
│  │主│Ｊ○○共同犯詐欺取財罪，處有期徒刑拾月，扣案如附表四編號、│
│  │文│、所示之物均沒收之。                                        │
├─┼─┴─┬────┬────┬────┬────┬─────────┤
│6.│Ｂ○○│97年6 月│網路購物│劉鳳嬌  │2000元。│聯邦銀行帳號000003│
│  │      │3 日下午│詐騙。  │江文宏  │        │0000000000。      │
│  │      │5 時16分│        │許坤德  │        │                  │
│  │      │許。    │        │黃居文  │        │                  │
│  │      │        │        │Ｊ○○  │        │                  │
│  │      │        │        │楊慧瑜  │        │                  │
│  │      │        │        │「阿全」│        │                  │
│  │      │        │        │陳美良  │        │                  │
│  │      ├────┼────┼────┼────┼─────────┤
│  │      │97年6 月│同上。  │同上。  │9萬元。 │第一銀行帳號217501│
│  │      │3 日晚上│        │        │        │66830 （Ｅ○○，附│
│  │      │10時13分│        │        │        │表一編號(五)）。    │
│  │      │許。    │        │        │        │                  │
│  ├─┬─┴────┴────┴────┴────┴─────────┤
│  │證│聯邦銀行、第一銀行自動櫃員機交易明細表各1 紙（參彰化縣警察局田│
│  │據│中分局田警分偵字第號卷宗三第46頁）。                          │
│  ├─┼───────────────────────────────┤
│  │主│Ｊ○○共同犯詐欺取財罪，處有期徒刑陸月，扣案如附表四編號、│
│  │文│、所示之物均沒收之。                                        │
├─┼─┴─┬────┬────┬────┬────┬─────────┤
│7.│Ｗ○○│97年7 月│網路購物│劉鳳嬌  │2 萬9989│臺北富邦銀行帳號33│
│  │      │19日下午│詐騙。  │黃居文  │元。    │0000000000（丑○○│
│  │      │5 時49分│        │陳亞駿  │        │，附表一編號(六)）。│
│  │      │許。    │        │Ｊ○○  │        │                  │
│  │      │        │        │楊慧瑜  │        │                  │
│  │      │        │        │「阿全」│        │                  │
│  │      │        │        │陳美良  │        │                  │
│  ├─┬─┴────┴────┴────┴────┴─────────┤
│  │證│郵局自動櫃員機交易明細表1 紙（參彰化縣警察局田中分局田警分偵字│
│  │據│第號卷宗三第58頁）。                                          │
│  ├─┼───────────────────────────────┤
│  │主│Ｊ○○共同犯詐欺取財罪，處有期徒刑肆月，扣案如附表四編號、│
│  │文│、所示之物均沒收之。                                        │
├─┼─┴─┬────┬────┬────┬────┬─────────┤
│8.│ｕ○○│97年7 月│網路購物│劉鳳嬌  │1萬元。 │永豐銀行帳號121004│
│  │      │14日晚上│詐騙。  │黃居文  │        │00000000（謝銘聰）│
│  │      │10時46分│        │陳亞駿  │        │。                │
│  │      │許。    │        │Ｊ○○  │        │                  │
│  │      │        │        │楊慧瑜  │        │                  │
│  │      │        │        │「阿全」│        │                  │
│  │      │        │        │陳美良  │        │                  │
│  ├─┬─┴────┴────┴────┴────┴─────────┤
│  │證│永豐銀行自動櫃員機交易明細表1 紙（參彰化縣警察局田中分局田警分│
│  │據│偵字第號卷宗三第61頁）。                                      │
│  ├─┼───────────────────────────────┤
│  │主│Ｊ○○共同犯詐欺取財罪，處有期徒刑肆月，扣案如附表四編號、│
│  │文│、所示之物均沒收之。                                        │
├─┼─┴─┬────┬────┬────┬────┬─────────┤
│9.│ｑ○○│97年7 月│購物詐騙│劉鳳嬌  │1 萬8000│同上。            │
│  │      │14日晚上│。      │黃居文  │元。    │                  │
│  │      │10時36分│        │陳亞駿  │        │                  │
│  │      │許。    │        │Ｊ○○  │        │                  │
│  │      │        │        │楊慧瑜  │        │                  │
│  │      │        │        │「阿全」│        │                  │
│  │      │        │        │陳美良  │        │                  │
│  ├─┬─┴────┴────┴────┴────┴─────────┤
│  │證│被害人ｑ○○於警詢時之指訴（參彰化縣警察局田中分局田警分偵字第│
│  │據│號卷宗三第62頁、第63頁）。                                    │
│  ├─┼───────────────────────────────┤
│  │主│Ｊ○○共同犯詐欺取財罪，處有期徒刑肆月，扣案如附表四編號、│
│  │文│、所示之物均沒收之。                                        │
├─┼─┴─┬────┬────┬────┬────┬─────────┤
│10.│ｇ○○│97年7 月│網路購物│劉鳳嬌  │2005元。│郵局帳號0000000000│
│  │      │13日晚上│詐騙。  │黃居文  │        │8445（謝銘聰）。  │
│  │      │7 時58分│        │陳亞駿  │        │                  │
│  │      │許。    │        │Ｊ○○  │        │                  │
│  │      │        │        │楊慧瑜  │        │                  │
│  │      │        │        │「阿全」│        │                  │
│  │      │        │        │陳美良  │        │                  │
│  ├─┬─┴────┴────┴────┴────┴─────────┤
│  │證│郵局自動櫃員機交易明細表1 紙（參彰化縣警察局田中分局田警分偵字│
│  │據│第號卷宗三第67頁）。                                          │
│  ├─┼───────────────────────────────┤
│  │主│Ｊ○○共同犯詐欺取財罪，處有期徒刑肆月，扣案如附表四編號、│
│  │文│、所示之物均沒收之。                                        │
├─┼─┴─┬────┬────┬────┬────┬─────────┤
│11.│ｓ○○│97年7 月│網路購物│劉鳳嬌  │1 萬0022│同上。            │
│  │      │13日晚上│詐騙。  │黃居文  │元。    │                  │
│  │      │7 時27分│        │陳亞駿  │        │                  │
│  │      │許。    │        │Ｊ○○  │        │                  │
│  │      │        │        │楊慧瑜  │        │                  │
│  │      │        │        │「阿全」│        │                  │
│  │      │        │        │陳美良  │        │                  │
│  ├─┬─┴────┴────┴────┴────┴─────────┤
│  │證│華南銀行自動櫃員機交易明細表1 紙（參彰化縣警察局田中分局田警分│
│  │據│偵字第號卷宗三第71頁）。                                      │
│  ├─┼───────────────────────────────┤
│  │主│Ｊ○○共同犯詐欺取財罪，處有期徒刑肆月，扣案如附表四編號、│
│  │文│、所示之物均沒收之。                                        │
├─┼─┴─┬────┬────┬────┬────┬─────────┤
│12.│ｌ○○│97年7 月│網路購物│劉鳳嬌  │2 萬2123│同上。            │
│  │      │13日晚上│詐騙。  │黃居文  │元。    │                  │
│  │      │6 時30分│        │陳亞駿  │        │                  │
│  │      │許。    │        │Ｊ○○  │        │                  │
│  │      │        │        │楊慧瑜  │        │                  │
│  │      │        │        │「阿全」│        │                  │
│  │      │        │        │陳美良  │        │                  │
│  ├─┬─┴────┴────┴────┴────┴─────────┤
│  │證│中華郵政公司自動櫃員機交易明細表1 紙（參彰化縣警察局田中分局田│
│  │據│警分偵字第號卷宗三第75頁）。                                  │
│  ├─┼───────────────────────────────┤
│  │主│Ｊ○○共同犯詐欺取財罪，處有期徒刑肆月，扣案如附表四編號、│
│  │文│、所示之物均沒收之。                                        │
├─┼─┴─┬────┬────┬────┬────┬─────────┤
│13.│Ｚ○○│97年7 月│網路購物│劉鳳嬌  │5123元。│同上。            │
│  │      │13日晚上│詐騙。  │黃居文  │        │                  │
│  │      │6 時48分│        │陳亞駿  │        │                  │
│  │      │許。    │        │Ｊ○○  │        │                  │
│  │      │        │        │楊慧瑜  │        │                  │
│  │      │        │        │「阿全」│        │                  │
│  │      │        │        │陳美良  │        │                  │
│  ├─┬─┴────┴────┴────┴────┴─────────┤
│  │證│郵局自動櫃員機交易明細表1 紙（參彰化縣警察局田中分局田警分偵字│
│  │據│第號卷宗三第78頁）。                                          │
│  ├─┼───────────────────────────────┤
│  │主│Ｊ○○共同犯詐欺取財罪，處有期徒刑肆月，扣案如附表四編號、│
│  │文│、所示之物均沒收之。                                        │
├─┼─┴─┬────┬────┬────┬────┬─────────┤
│14.│Ｖ○○│97年7 月│網路購物│劉鳳嬌  │2 萬9988│同上。            │
│  │      │13日晚上│詐騙。  │黃居文  │元。    │                  │
│  │      │6 時49分│        │陳亞駿  │        │                  │
│  │      │許。    │        │Ｊ○○  │        │                  │
│  │      │        │        │楊慧瑜  │        │                  │
│  │      │        │        │「阿全」│        │                  │
│  │      │        │        │陳美良  │        │                  │
│  ├─┬─┴────┴────┴────┴────┴─────────┤
│  │證│泰山鄉農會自動櫃員機交易明細表1 紙（參彰化縣警察局田中分局田警│
│  │據│分偵字第號卷宗三第82頁）。                                    │
│  ├─┼───────────────────────────────┤
│  │主│Ｊ○○共同犯詐欺取財罪，處有期徒刑肆月，扣案如附表四編號、│
│  │文│、所示之物均沒收之。                                        │
├─┼─┴─┬────┬────┬────┬────┬─────────┤
│15.│地○○│97年6 月│網路購物│劉鳳嬌  │2 萬9988│國泰世華帳號039502│
│  │      │22日晚上│詐騙。  │黃居文  │元。    │305038（酉○○，附│
│  │      │9 時27分│        │Ｊ○○  │        │表一編號(七)）。    │
│  │      │許。    │        │楊慧瑜  │        │                  │
│  │      │        │        │「阿全」│        │                  │
│  │      │        │        │陳美良  │        │                  │
│  ├─┬─┴────┴────┴────┴────┴─────────┤
│  │證│郵局自動櫃員機交易明細表1 紙（參彰化縣警察局田中分局田警分偵字│
│  │據│第號卷宗三第85頁）。                                          │
│  ├─┼───────────────────────────────┤
│  │主│Ｊ○○共同犯詐欺取財罪，處有期徒刑肆月，扣案如附表四編號、│
│  │文│所示之物均沒收之。                                            │
├─┼─┴─┬────┬────┬────┬────┬─────────┤
│16.│宇○○│97年6 月│電視購物│劉鳳嬌  │2 萬9982│同上。            │
│  │      │21日晚上│詐騙。  │黃居文  │元。    │                  │
│  │      │9 時15分│        │Ｊ○○  │        │                  │
│  │      │許。    │        │楊慧瑜  │        │                  │
│  │      │        │        │「阿全」│        │                  │
│  │      │        │        │陳美良  │        │                  │
│  ├─┬─┴────┴────┴────┴────┴─────────┤
│  │證│郵局自動櫃員機交易明細表1 紙（參彰化縣警察局田中分局田警分偵字│
│  │據│第號卷宗三第88頁）。                                          │
│  ├─┼───────────────────────────────┤
│  │主│Ｊ○○共同犯詐欺取財罪，處有期徒刑肆月，扣案如附表四編號、│
│  │文│所示之物均沒收之。                                            │
├─┼───┬────┬────┬────┬────┬─────────┤
│17.│丁○○│97年5 月│援交詐騙│劉鳳嬌  │3000元。│臺北富邦銀行帳號20│
│  │      │28日晚上│。      │江文宏  │        │0000000000（周曉偉│
│  │      │11時15分│        │黃居文  │        │）。              │
│  │      │許。    │        │Ｊ○○  │        │                  │
│  │      │        │        │楊慧瑜  │        │                  │
│  │      │        │        │「阿全」│        │                  │
│  │      │        │        │陳美良  │        │                  │
│  ├─┬─┴────┴────┴────┴────┴─────────┤
│  │證│臺北富邦銀行自動櫃員機交易明細1 紙（參彰化縣警察局田中分局田警│
│  │據│分偵字第號卷宗三第97頁）。                                    │
│  ├─┼───────────────────────────────┤
│  │主│Ｊ○○共同犯詐欺取財罪，處有期徒刑肆月，扣案如附表四編號、│
│  │文│所示之物均沒收之。                                            │
├─┼─┴─┬────┬────┬────┬────┬─────────┤
│18.│庚○○│97年5 月│援交詐騙│劉鳳嬌  │4994元。│臺北南港郵局帳號00│
│  │      │27日晚上│。      │江文宏  │        │000000000000（林盈│
│  │      │10時22分│        │黃居文  │        │同）。            │
│  │      │許。    │        │楊慧瑜  │        │                  │
│  │      │        │        │「阿全」│        │                  │
│  │      │        │        │陳美良  │        │                  │
│  │      ├────┼────┼────┼────┼─────────┤
│  │      │97年5 月│同上。  │劉鳳嬌  │1 萬9000│同上。            │
│  │      │28日某時│        │江文宏  │元。    │                  │
│  │      │。      │        │黃居文  │        │                  │
│  │      │        │        │Ｊ○○  │        │                  │
│  │      │        │        │楊慧瑜  │        │                  │
│  │      │        │        │「阿全」│        │                  │
│  │      │        │        │陳美良  │        │                  │
│  ├─┬─┴────┴────┴────┴────┴─────────┤
│  │證│臺中商銀存摺帳號000000000000影本及往來明細、臺新國際商業銀行自│
│  │據│動櫃員機交易明細表1 紙（參彰化縣警察局田中分局田警分偵字第號卷│
│  │  │宗三第101頁、第102頁）。                                      │
│  ├─┼───────────────────────────────┤
│  │主│Ｊ○○共同犯詐欺取財罪，處有期徒刑肆月，扣案如附表四編號、│
│  │文│所示之物均沒收之。                                            │
├─┼─┴─┬────┬────┬────┬────┬─────────┤
│19.│Ｏ○○│97年7 月│扣款詐騙│徐國威  │3萬元。 │中國信託帳號107531│
│  │      │30日晚上│。      │徐繼威  │        │686838（關光輝）。│
│  │      │10時53分│        │廖盈泓  │        │                  │
│  │      │許。    │        │黃居文  │        │                  │
│  │      │        │        │陳亞駿  │        │                  │
│  │      │        │        │Ｊ○○  │        │                  │
│  │      │        │        │楊慧瑜  │        │                  │
│  │      │        │        │陳美良  │        │                  │
│  │      ├────┼────┼────┼────┼─────────┤
│  │      │97年7 月│同上。  │同上。  │3萬元。 │同上。            │
│  │      │30日晚上│        │        │        │                  │
│  │      │10時55分│        │        │        │                  │
│  │      │許。    │        │        │        │                  │
│  │      ├────┼────┼────┼────┼─────────┤
│  │      │97年7 月│同上。  │同上。  │3萬元。 │同上。            │
│  │      │30日晚上│        │        │        │                  │
│  │      │10時58分│        │        │        │                  │
│  │      │許。    │        │        │        │                  │
│  │      ├────┼────┼────┼────┼─────────┤
│  │      │97年7 月│同上。  │同上。  │9900元。│同上。            │
│  │      │30日晚上│        │        │        │                  │
│  │      │11時1 分│        │        │        │                  │
│  │      │許。    │        │        │        │                  │
│  │      ├────┼────┼────┼────┼─────────┤
│  │      │97年7 月│同上。  │同上。  │100元。 │同上。            │
│  │      │30日晚上│        │        │        │                  │
│  │      │11時2 分│        │        │        │                  │
│  │      │許。    │        │        │        │                  │
│  ├─┬─┴────┴────┴────┴────┴─────────┤
│  │證│中國信託銀行自動櫃員機交易明細表5 紙（參彰化縣警察局田中分局田│
│  │據│警分偵字第號卷宗三第141 頁）。                                │
│  ├─┼───────────────────────────────┤
│  │主│Ｊ○○共同犯詐欺取財罪，處有期徒刑柒月，扣案如附表四編號、│
│  │文│、所示之物均沒收之。                                        │
├─┼─┴─┬────┬────┬────┬────┬─────────┤
│20.│Ｃ○○│97年6 月│朋友詐騙│徐國威  │3萬元。 │華南銀行帳號201200│
│  │      │25日上午│。      │徐繼威  │        │369019（陳賢福）。│
│  │      │10時10分│        │黃居文  │        │                  │
│  │      │許。    │        │Ｊ○○  │        │                  │
│  │      │        │        │楊慧瑜  │        │                  │
│  │      │        │        │陳美良  │        │                  │
│  ├─┬─┴────┴────┴────┴────┴─────────┤
│  │證│存款交易明細查詢結果單1 紙（參彰化縣警察局田中分局田警分偵字第│
│  │據│號卷宗三第153 頁）。                                          │
│  │  │                                                              │
│  ├─┼───────────────────────────────┤
│  │主│Ｊ○○共同犯詐欺取財罪，處有期徒刑肆月，扣案如附表四編號、│
│  │文│所示之物均沒收之。                                            │
├─┼─┴─┬────┬────┬────┬────┬─────────┤
││ｏ○○│97年6 月│朋友詐騙│徐國威  │5萬元。 │同上。            │
│  │      │25日某時│。      │徐繼威  │        │                  │
│  │      │許。    │        │黃居文  │        │                  │
│  │      │        │        │Ｊ○○  │        │                  │
│  │      │        │        │楊慧瑜  │        │                  │
│  │      │        │        │陳美良  │        │                  │
│  │      ├────┼────┼────┼────┼─────────┤
│  │      │97年6 月│同上。  │同上。  │2萬元。 │同上。            │
│  │      │26日中午│        │        │        │                  │
│  │      │12時46分│        │        │        │                  │
│  │      │許。    │        │        │        │                  │
│  ├─┬─┴────┴────┴────┴────┴─────────┤
│  │證│中國信託銀行自動櫃員機交易明細表、合作金庫銀行匯款申請書回條聯│
│  │據│各1 紙（參彰化縣警察局田中分局田警分偵字第號卷宗三第157 頁）。│
│  │  │                                                              │
│  ├─┼───────────────────────────────┤
│  │主│Ｊ○○共同犯詐欺取財罪，處有期徒刑陸月，扣案如附表四編號、│
│  │文│所示之物均沒收之。                                            │
├─┼─┴─┬────┬────┬────┬────┬─────────┤
││Ｌ○○│97年6 月│監管詐騙│徐國威  │40萬元。│合作金庫帳號537776│
│  │      │23日某時│。      │徐繼威  │        │0000000 （鐘文傑）│
│  │      │許。    │        │黃居文  │        │。                │
│  │      │        │        │Ｊ○○  │        │                  │
│  │      │        │        │楊慧瑜  │        │                  │
│  │      │        │        │陳美良  │        │                  │
│  ├─┬─┴────┴────┴────┴────┴─────────┤
│  │證│華泰銀行跨行匯款回單1 紙（參彰化縣警察局田中分局田警分偵字第號│
│  │據│卷宗三第166 頁）。                                            │
│  │  │                                                              │
│  ├─┼───────────────────────────────┤
│  │主│Ｊ○○共同犯詐欺取財罪，處有期徒刑捌月，扣案如附表四編號、│
│  │文│所示之物均沒收之。                                            │
├─┼─┴─┬────┬────┬────┬────┬─────────┤
││Ｐ○○│97年7 月│電視購物│徐國威  │9 萬9000│渣打銀行帳號022200│
│  │（追加│21日晚上│詐騙。  │徐繼威  │元。    │142849（范明山）。│
│  │起訴狀│11時16分│        │廖盈泓  │        │                  │
│  │誤載為│許。    │        │黃居文  │        │                  │
│  │黃秀萍│        │        │陳亞駿  │        │                  │
│  │）    │        │        │Ｊ○○  │        │                  │
│  │      │        │        │楊慧瑜  │        │                  │
│  │      │        │        │陳美良  │        │                  │
│  │      ├────┼────┼────┼────┼─────────┤
│  │      │97年7 月│同上。  │同上。  │1000元。│同上。            │
│  │      │21日晚上│        │        │        │                  │
│  │      │11時18分│        │        │        │                  │
│  │      │許。    │        │        │        │                  │
│  ├─┬─┴────┴────┴────┴────┴─────────┤
│  │證│渣打銀行自動櫃員機交易明細2 紙（參彰化縣警察局田中分局田警分偵│
│  │據│字第號卷宗三第188 頁）。                                      │
│  ├─┼───────────────────────────────┤
│  │主│Ｊ○○共同犯詐欺取財罪，處有期徒刑陸月，扣案如附表四編號、│
│  │文│、所示之物均沒收之。                                        │
├─┼─┴─┬────┬────┬────┬────┬─────────┤
││Ｓ○○│97年7 月│援交詐騙│徐國威  │2 萬9983│國泰世華銀行帳號00│
│  │      │11日凌晨│。      │徐繼威  │元。    │00000000000000。  │
│  │      │零時33分│        │廖盈泓  │        │                  │
│  │      │許。    │        │黃居文  │        │                  │
│  │      │        │        │陳亞駿  │        │                  │
│  │      │        │        │Ｊ○○  │        │                  │
│  │      │        │        │楊慧瑜  │        │                  │
│  │      │        │        │陳美良  │        │                  │
│  │      ├────┼────┼────┼────┼─────────┤
│  │      │97年7 月│同上。  │同上。  │2萬元。 │中國信託銀行帳號17│
│  │      │11日凌晨│        │        │        │0000000000（朱志磊│
│  │      │零1 時25│        │        │        │）。              │
│  │      │分許。  │        │        │        │                  │
│  │      ├────┼────┼────┼────┼─────────┤
│  │      │97年7 月│同上。  │同上。  │6萬元。 │渣打銀行帳號052210│
│  │      │11日晚上│        │        │        │032580。          │
│  │      │6 時41分│        │        │        │                  │
│  │      │許。    │        │        │        │                  │
│  │      ├────┼────┼────┼────┼─────────┤
│  │      │97年7 月│同上。  │同上。  │1 萬2000│同上。            │
│  │      │11日晚上│        │        │元。    │                  │
│  │      │7 時1 分│        │        │        │                  │
│  │      │許。    │        │        │        │                  │
│  │      ├────┼────┼────┼────┼─────────┤
│  │      │97年7 月│同上。  │同上。  │9 萬8000│第一銀行帳號279680│
│  │      │24日凌晨│        │        │元。    │39457。           │
│  │      │凌晨1 時│        │        │        │                  │
│  │      │49分許。│        │        │        │                  │
│  │      ├────┼────┼────┼────┼─────────┤
│  │      │97年7 月│同上。  │同上。  │6000元。│同上。            │
│  │      │24日凌晨│        │        │        │                  │
│  │      │1 時52分│        │        │        │                  │
│  │      │許。    │        │        │        │                  │
│  │      ├────┼────┼────┼────┼─────────┤
│  │      │97年7 月│同上。  │同上。  │1000元。│同上。            │
│  │      │24日凌晨│        │        │        │                  │
│  │      │1 時54分│        │        │        │                  │
│  │      │許。    │        │        │        │                  │
│  ├─┬─┴────┴────┴────┴────┴─────────┤
│  │證│渣打銀行自動櫃員機交易明細表2 紙、華南商業銀行、中國信託銀行自│
│  │據│動櫃員機交易明細表各1 紙、第一銀行自動櫃員機交易明細表3 紙（參│
│  │  │彰化縣警察局田中分局田警分偵字第號卷宗三第193 頁、第194 頁）。│
│  ├─┼───────────────────────────────┤
│  │主│Ｊ○○共同犯詐欺取財罪，處有期徒刑柒月，扣案如附表四編號、│
│  │文│、所示之物均沒收之。                                        │
├─┼─┴─┬────┬────┬────┬────┬─────────┤
││黃○○│97年7 月│援交詐騙│徐國威  │3000元。│中國信託銀行帳號17│
│  │      │11日晚上│。      │徐繼威  │        │0000000000（朱志磊│
│  │      │8 時58分│        │廖盈泓  │        │）。              │
│  │      │許。    │        │黃居文  │        │                  │
│  │      │        │        │陳亞駿  │        │                  │
│  │      │        │        │Ｊ○○  │        │                  │
│  │      │        │        │楊慧瑜  │        │                  │
│  │      │        │        │陳美良  │        │                  │
│  │      ├────┼────┼────┼────┼─────────┤
│  │      │97年7 月│同上。  │同上。  │2 萬3000│渣打銀行帳號052210│
│  │      │11日晚上│        │        │元。    │032580。          │
│  │      │10時11分│        │        │        │                  │
│  │      │許。    │        │        │        │                  │
│  │      ├────┼────┼────┼────┼─────────┤
│  │      │97年7 月│同上。  │同上。  │100元。 │渣打銀行帳號036210│
│  │      │12日凌晨│        │        │        │023481。          │
│  │      │1 時10分│        │        │        │                  │
│  │      │許。    │        │        │        │                  │
│  ├─┬─┴────┴────┴────┴────┴─────────┤
│  │證│被害人黃○○於警詢時之指訴（參彰化縣警察局田中分局田警分偵字第│
│  │據│號卷宗三第195 頁、第196 頁）。                                │
│  ├─┼───────────────────────────────┤
│  │主│Ｊ○○共同犯詐欺取財罪，處有期徒刑伍月，扣案如附表四編號、│
│  │文│、所示之物均沒收之。                                        │
├─┼─┴─┬────┬────┬────┬────┬─────────┤
││Ｕ○○│97年6 月│偽裝檢察│劉鳳嬌  │13萬元。│八里郵局帳號244125│
│  │      │27日某時│官詐騙。│黃居文  │        │00000000（楊文紳，│
│  │      │許。    │        │陳亞駿  │        │附表一編號(十五)）。  │
│  │      │        │        │Ｊ○○  │        │                  │
│  │      │        │        │楊慧瑜  │        │                  │
│  │      │        │        │「阿全」│        │                  │
│  │      │        │        │陳美良  │        │                  │
│  │      ├────┼────┼────┼────┼─────────┤
│  │      │97年6 月│同上。  │同上。  │7萬元。 │同上。            │
│  │      │27日某時│        │        │        │                  │
│  │      │許。    │        │        │        │                  │
│  ├─┬─┴────┴────┴────┴────┴─────────┤
│  │證│被害人Ｕ○○於警詢時之指訴（參彰化縣警察局田中分局田警分偵字第│
│  │據│00000000000號卷宗第62頁至第64頁）。                           │
│  ├─┼───────────────────────────────┤
│  │主│Ｊ○○共同犯詐欺取財罪，處有期徒刑柒月，扣案如附表四編號、│
│  │文│、所示之物均沒收之。                                        │
├─┼─┴─┬────┬────┬────┬────┬─────────┤
││ｋ○○│97年6 月│偽裝警方│劉鳳嬌  │10萬元。│同上。            │
│  │      │27日某時│詐騙。  │黃居文  │        │                  │
│  │      │許。    │        │陳亞駿  │        │                  │
│  │      │        │        │Ｊ○○  │        │                  │
│  │      │        │        │楊慧瑜  │        │                  │
│  │      │        │        │「阿全」│        │                  │
│  │      │        │        │陳美良  │        │                  │
│  ├─┬─┴────┴────┴────┴────┴─────────┤
│  │證│郵局國內匯款執據1 紙（參彰化縣警察局田中分局田警分偵字第009700│
│  │據│16786 號卷宗第67頁）。                                        │
│  ├─┼───────────────────────────────┤
│  │主│Ｊ○○共同犯詐欺取財罪，處有期徒刑柒月，扣案如附表四編號、│
│  │文│、所示之物均沒收之。                                        │
├─┼─┴─┬────┬────┬────┬────┬─────────┤
││午○○│97年7 月│網路購物│劉鳳嬌  │2 萬9979│臺北富邦銀行帳號72│
│  │      │8 日某時│詐騙。  │黃居文  │元。    │0000000000（Ｘ○○│
│  │      │許。    │        │陳亞駿  │        │，附表一編號(十六)）。│
│  │      │        │        │Ｊ○○  │        │                  │
│  │      │        │        │楊慧瑜  │        │                  │
│  │      │        │        │「阿全」│        │                  │
│  │      │        │        │陳美良  │        │                  │
│  │      ├────┼────┼────┼────┼─────────┤
│  │      │97年7 月│同上。  │同上。  │1 萬2000│同上。            │
│  │      │8 日某時│        │        │元。    │                  │
│  │      │許。    │        │        │        │                  │
│  │      ├────┼────┼────┼────┼─────────┤
│  │      │97年7 月│同上。  │同上。  │2萬元。 │同上。            │
│  │      │8 日某時│        │        │        │                  │
│  │      │許。    │        │        │        │                  │
│  │      ├────┼────┼────┼────┼─────────┤
│  │      │97年7 月│同上。  │同上。  │2 萬9983│郵局帳號0000000000│
│  │      │8 日某時│        │        │元。    │0503。            │
│  │      │許。    │        │        │        │                  │
│  │      ├────┼────┼────┼────┼─────────┤
│  │      │97年7 月│同上。  │同上。  │1 萬9000│中國信託銀行帳號11│
│  │      │8 日某時│        │        │元。    │0000000000。      │
│  │      │許。    │        │        │        │                  │
│  │      ├────┼────┼────┼────┼─────────┤
│  │      │97年7 月│同上。  │同上。  │1000元。│同上。            │
│  │      │8 日某時│        │        │        │                  │
│  │      │許。    │        │        │        │                  │
│  ├─┬─┴────┴────┴────┴────┴─────────┤
│  │證│存摺帳號000000000000號往來明細1 紙、郵局、中國信託銀行自動櫃員│
│  │據│機交易明細表各4 紙、客戶交易明細表2 紙（參彰化縣警察局田中分局│
│  │  │田警分偵字第00970016786 號卷宗第70頁至第73頁）。              │
│  ├─┼───────────────────────────────┤
│  │主│Ｊ○○共同犯詐欺取財罪，處有期徒刑柒月，扣案如附表四編號、│
│  │文│、所示之物均沒收之。                                        │
├─┼─┴─┬────┬────┬────┬────┬─────────┤
││乙○○│97年5 月│交友詐騙│黃居文  │2 萬9983│臺灣企銀帳號311621│
│  │      │29日某時│。      │Ｊ○○  │元。    │72851 （傅培勳）。│
│  │      │許。    │        │楊慧瑜  │        │                  │
│  │      │        │        │陳美良  │        │                  │
│  ├─┬─┴────┴────┴────┴────┴─────────┤
│  │證│通訊監察譯文1 紙（參臺灣彰化地方法院檢察署98年度偵字第252 號卷│
│  │據│第202 頁）、臺灣中小企銀行內壢分行97年10月23日壢字第3242號函│
│  │  │送之傅培勳開立之臺灣中小企業銀行帳號00000000000 基本資料及存摺│
│  │  │往來明細1 份（參彰化縣警察局田中分局田警分偵字第00980000000 號│
│  │  │卷宗第34頁至第36頁）。                                        │
│  ├─┼───────────────────────────────┤
│  │主│Ｊ○○共同犯詐欺取財罪，處有期徒刑肆月，扣案如附表四編號所示│
│  │文│之物均沒收之。                                                │
├─┼─┴─┬────┬────┬────┬────┬─────────┤
││Ｙ○○│97年5 月│交友詐騙│黃居文  │4810元。│同上。            │
│  │      │30日某時│。      │Ｊ○○  │        │                  │
│  │      │許。    │        │楊慧瑜  │        │                  │
│  │      │        │        │陳美良  │        │                  │
│  ├─┬─┴────┴────┴────┴────┴─────────┤
│  │證│第一商業銀行大灣分行98年2 月27日（98）一大灣字第00033 號函送之│
│  │據│被害人Ｙ○○開立之第一銀行帳號00000000000 號基本資料、及臺灣中│
│  │  │小企銀行內壢分行97年10月23日壢字第3242號函送之傅培勳開立之臺│
│  │  │灣中小企業銀行帳號00000000000 基本資料及存摺往來明細各1 份（參│
│  │  │彰化縣警察局田中分局田警分偵字第00980000000 號卷宗第4 頁至第6 │
│  │  │頁、第34頁至第36頁）。                                        │
│  ├─┼───────────────────────────────┤
│  │主│Ｊ○○共同犯詐欺取財罪，處有期徒刑肆月，扣案如附表四編號所示│
│  │文│之物均沒收之。                                                │
├─┼─┴─┬────┬────┬────┬────┬─────────┤
││Ｎ○○│97年5 月│交友詐騙│黃居文  │9983元。│同上。            │
│  │      │29日某時│。      │Ｊ○○  │        │                  │
│  │      │許。    │        │楊慧瑜  │        │                  │
│  │      │        │        │陳美良  │        │                  │
│  │      ├────┼────┼────┼────┼─────────┤
│  │      │97年5 月│同上。  │同上。  │2987元。│同上。            │
│  │      │30日某時│        │        │        │                  │
│  │      │許。    │        │        │        │                  │
│  ├─┬─┴────┴────┴────┴────┴─────────┤
│  │證│臺灣銀行永康分行98年2 月27日永康營字第09850002191 號函送之被害│
│  │據│人Ｎ○○開立之臺灣銀行帳戶000000000000號基本資料、及臺灣中小企│
│  │  │銀行內壢分行97年10月23日壢字第3242號函送之傅培勳開立之臺灣中│
│  │  │小企業銀行帳號00000000000 基本資料及存摺往來明細各1 份（參彰化│
│  │  │縣警察局田中分局田警分偵字第00980000000 號卷宗第9 頁、第10頁、│
│  │  │第34頁至第36頁）。                                            │
│  ├─┼───────────────────────────────┤
│  │主│Ｊ○○共同犯詐欺取財罪，處有期徒刑肆月，扣案如附表四編號所示│
│  │文│之物均沒收之。                                                │
├─┼─┴─┬────┬────┬────┬────┬─────────┤
││戊○○│97年5 月│交友詐騙│黃居文  │4988元。│同上。            │
│  │      │31日某時│。      │Ｊ○○  │        │                  │
│  │      │許。    │        │楊慧瑜  │        │                  │
│  │      │        │        │陳美良  │        │                  │
│  ├─┬─┴────┴────┴────┴────┴─────────┤
│  │證│第一商業銀行佳里分行98年3 月3 日一佳里字第00027 號函送之被害人│
│  │據│戊○○開立之第一銀行帳戶00000000000 號基本資料、及臺灣中小企銀│
│  │  │行內壢分行97年10月23日壢字第3242號函送之傅培勳開立之臺灣中小│
│  │  │企業銀行帳號00000000000 基本資料及存摺往來明細各1 份（參彰化縣│
│  │  │警察局田中分局田警分偵字第00980000000 號卷宗第14頁、第15頁、第│
│  │  │34頁至第36頁）。                                              │
│  ├─┼───────────────────────────────┤
│  │主│Ｊ○○共同犯詐欺取財罪，處有期徒刑肆月，扣案如附表四編號所示│
│  │文│之物均沒收之。                                                │
├─┼─┴─┬────┬────┬────┬────┬─────────┤
││亥○○│97年5 月│交友詐騙│黃居文  │1 萬4983│同上。            │
│  │      │31日某時│。      │Ｊ○○  │元。    │                  │
│  │      │許。    │        │楊慧瑜  │        │                  │
│  │      │        │        │陳美良  │        │                  │
│  ├─┬─┴────┴────┴────┴────┴─────────┤
│  │證│中國信託商業銀行股份有限公司98年2 月27日中信銀字第098222712027│
│  │據│95號送函之被害人亥○○開立之中國信託銀行帳戶000000000000號基本│
│  │  │資料、及臺灣中小企銀行內壢分行97年10月23日壢字第3242號函送之│
│  │  │傅培勳開立之臺灣中小企業銀行帳號00000000000 基本資料及存摺往來│
│  │  │明細各1 份（參彰化縣警察局田中分局田警分偵字第00980000000 號卷│
│  │  │宗第18頁、第19頁、第34頁至第36頁）。                          │
│  ├─┼───────────────────────────────┤
│  │主│Ｊ○○共同犯詐欺取財罪，處有期徒刑肆月，扣案如附表四編號所示│
│  │文│之物均沒收之。                                                │
├─┼─┴─┬────┬────┬────┬────┬─────────┤
││Ｈ○○│97年5 月│交友詐騙│黃居文  │9979元。│同上。            │
│  │      │31日某時│。      │Ｊ○○  │        │                  │
│  │      │許。    │        │楊慧瑜  │        │                  │
│  │      │        │        │陳美良  │        │                  │
│  ├─┬─┴────┴────┴────┴────┴─────────┤
│  │證│臺灣中小企業銀行西屯分行98年3 月7 日西屯字第0088號函送之被害人│
│  │據│Ｈ○○開立之臺灣中小企業銀行帳戶00000000000 號基本資料、及臺灣│
│  │  │中小企銀行內壢分行97年10月23日壢字第3242號函送之傅培勳開立之│
│  │  │臺灣中小企業銀行帳號00000000000 基本資料及存摺往來明細各1 份（│
│  │  │參彰化縣警察局田中分局田警分偵字第00980000000 號卷宗第22頁、第│
│  │  │22頁、第34頁至第36頁）。                                      │
│  ├─┼───────────────────────────────┤
│  │主│Ｊ○○共同犯詐欺取財罪，處有期徒刑肆月，扣案如附表四編號所示│
│  │文│之物均沒收之。                                                │
└─┴─┴───────────────────────────────┘
附表四：（應沒收之物品）
┌──┬──────────────────────────┐
│編號│           扣      押      物      品               │
├──┼──────────────────────────┤
│  │帳戶清單16張、現金簿1 本、行動電話13支、無電話號碼之│
│    │SIM 卡5 枚、SIM 卡9 枚（電話號碼分別為：0000000000號│
│    │、0000000000號、0000000000號、0000000000號、00000000│
│    │13號、0000000000號、0000000000號、0000000000號、0955│
│    │542727號）。                                        │
├──┼──────────────────────────┤
│  │筆記本1 本（黑色）。                                │
├──┼──────────────────────────┤
│  │行動電話2 支（IMEI：000000000000000 號、000000000000│
│    │138號）。                                           │
├──┼──────────────────────────┤
│  │行動電話1 支（IMEI：00000000000000號）。            │
├──┼──────────────────────────┤
│  │臺灣土地銀行金門分行存摺（帳號：000000000000號）1 本│
│    │、臺灣土地銀行匯款單1 疊、匯款名冊1 張、NOKIA 牌行動│
│    │電話1 支（IMEI：000000000000000 號，含門號0000000000│
│    │號之SIM卡1 枚）。                                   │
└──┴──────────────────────────┘
附錄論罪科刑法條全文
中華民國刑法第339條（普通詐欺罪）
意圖為自己或第三人不法之所有，以詐術使人將本人或第三人之
物交付者，處 5 年以下有期徒刑、拘役或科或併科 1 千元以下
罰金。
以前項方法得財產上不法之利益或使第三人得之者，亦同。
前二項之未遂犯罰之。


司法院資訊處製作；財團法人民間司法改革基金會備份。
